臺灣高等法院臺中分院刑事判決　　　　100年度上訴字第194號
上　訴　人
即　被　告　　林彥志
選任辯護人　　吳光中律師
上　訴　人
即　被　告　　張余聰
上　訴　人
即　被　告　　余國成
上列二人共同
指 定 辯護人　本院公設辯護人　劉秋蘭
上列上訴人等因違反毒品危害防制條例案件，不服臺灣臺中地方
法院九十九年度訴字第二六一０號中華民國九十九年十一月二十
四日第一審判決（起訴案號：臺灣臺中地方法院檢察署九十九年
度偵字第一五九九０、一五九九一、一五九九二、一五九九四、
一五九九六、一五九九七、一六二二三、一九六四五號），提起
上訴，本院判決如下：
    主  文
一、原判決關於林彥志所犯如原判決附表一之一所示共同販賣第
    一級、第二級毒品罪部分暨定應執行刑部分，均撤銷。
    林彥志共同犯如附表一所示之罪，各處如附表一所示之刑（
    含主刑及從刑），應執行有期徒刑拾伍年貳月。扣案之附表
    三編號１所示之物，應與張余聰、林冬山、翁批且、楊健宏
    、劉宸枚、陳弘盛連帶沒收；未扣案之附表三編號２所示之
    物，應與張余聰、林冬山、翁批且、楊健宏、劉宸枚、陳弘
    盛連帶沒收，如全部或一部不能沒收時，連帶追徵其價額；
    未扣案之販賣毒品所得財物共計新臺幣貳萬貳仟參佰元，應
    與張余聰、林冬山、翁批且、楊健宏、劉宸枚、陳弘盛連帶
    沒收，如全部或一部不能沒收時，以其等之財產連帶抵償之
    。
二、原判決關於張余聰所犯如原判決附表一之一所示共同販賣第
    一級、第二級毒品罪部分暨定應執行刑部分，均撤銷。
    張余聰共同犯如附表一所示之罪，各處如附表一所示之刑（
    含主刑及從刑），應執行有期徒刑玖年肆月。扣案之附表三
    編號１所示之物，應與林彥志、林冬山、翁批且、楊健宏、
    劉宸枚、陳弘盛連帶沒收；未扣案之附表三編號２所示之物
    ，應與林彥志、林冬山、翁批且、楊健宏、劉宸枚、陳弘盛
    連帶沒收，如全部或一部不能沒收時，連帶追徵其價額；未
    扣案之販賣毒品所得財物共計新臺幣貳萬貳仟參佰元，應與
    林彥志、林冬山、翁批且、楊健宏、劉宸枚、陳弘盛連帶沒
    收，如全部或一部不能沒收時，以其等之財產連帶抵償之。
三、原判決關於余國成所犯如原判決附表三之一所示販賣第二級
    毒品罪部分暨定應執行刑部分，均撤銷。
    余國成所犯如附表二所示之罪，各處如附表二所示之刑（含
    主刑及從刑）。應執行有期徒刑捌年貳月。扣案之00000000
     00號行動電話壹支（含SIM卡壹枚）沒收；未扣案之販賣毒
    品所得財物共計新臺幣壹仟元均沒收，如全部或一部不能沒
    收時，以其財產抵償之。
    事  實
一、林彥志（綽號阿良）前於民國九十五年間，因販賣第二級毒
    品案件，經臺灣板橋地方法院判處有期徒刑十年六月確定（
    尚未執行完畢，未構成累犯），詎仍不知警惕，與張余聰（
    綽號怪獸）、林冬山（綽號阿義）、翁批且（泰國籍，英文
    姓名為RATANAWONG PHICHET，綽號阿欠）、楊健宏（綽號泰
    山）、劉宸枚（綽號阿妹）、陳弘盛（綽號阿盛）均明知海
    洛因為毒品危害防制條例第二條第二項第一款所列之第一級
    毒品，而甲基安非他命則為上開條例第二條第二項第二款所
    列之第二級毒品，依法不得持有、販賣海洛因及甲基安非他
    命，竟共同基於販賣第一級毒品海洛因、第二級毒品甲基安
    非他命之犯意聯絡，由林彥志以無償供給食宿為對價，招募
    張余聰、林冬山、翁批且、楊健宏、劉宸枚、陳弘盛為販賣
    毒品之集團成員，運作方式為渠等會不定期更換租賃之自用
    小客車作為代步工具，並不定期變更日租型套房作為據點，
    俟有毒品購買者撥打電話予渠等後，由林彥志、劉宸枚分裝
    當次販售之毒品種類及數量，交由有空之人外出交付毒品，
    並向購買者收取金錢，再將販毒所得交付予林彥志。渠等則
    在附表一所示之時間、地點，以渠等所使用之門號00000000
    00、0000000000、0000000000、0000000000、0000000000號
    行動電話作為聯絡工具，多次販賣如附表一所示之第一級毒
    品海洛因及第二級毒品甲基安非他命予如附表一所示之人。
    經警循線查獲上情，先於九十九年七月六日十五時三十分許
    ，在臺中市○○區○○路及安和路口，拘提林彥志及張余聰
    時，依法附帶搜索，查扣第一級毒品海洛因三包（含袋重各
    約一．一九公克、０．五六公克、０．四四公克）、第二級
    毒品甲基安非他命四包（含袋重各約二七．三公克、三．七
    四公克、一．四三公克、０．三公克）、藥鏟六支（起訴書
    誤為二支）【惟上開查獲之海洛因三包、甲基安非他命四包
    及藥鏟六支均無確切證據證明係供林彥志等人共同販賣毒品
    之物，詳後述】，及供林彥志等人共同販毒所用之門號0000
    000000、0000000000號行動電話二支（各含SIM卡一枚）；
    並當場逮捕翁批且；再於九十九年七月六日十六時十分許，
    前往臺中市○○區○○路二段二三七之五號七樓，得劉宸枚
    同意後進行搜索，並查扣第一級毒品海洛因一包（含袋重約
    ０．四一公克）及第二級毒品甲基安非他命二包（含袋重約
    ０．三公克、一．三九公克）【惟上開查獲之海洛因一包、
    甲基安非他命二包亦無確切證據證明係供林彥志等人共同販
    毒之物，亦詳後述】。
二、余國成（綽號眼鏡仔）明知甲基安非他命為毒品危害防制條
    例所列之第二級毒品，依法不得持有、販賣甲基安非他命，
    竟基於販賣第二級毒品甲基安非他命之犯意，在附表二所示
    之時間、地點，以其所使用之門號0000000000號行動電話作
    為聯絡工具，二次販賣附表二所示之第二級毒品甲基安非他
    命予如附表二所示之人。經警循線查獲上情，並於九十九年
    七月六日十七時二十五分許，持搜索票前往臺中縣大甲鎮○
    ○路三十四號進行搜索，並查扣鏟子二支、安非他命殘渣袋
    一個【惟上開查獲鏟子二支、安非他命殘渣袋一個，並無確
    切證據證明係供余國成販賣上開甲基安非他命所用之物，詳
    後述】，及余國成所有供其上開販毒所用之門號0000000000
    號行動電話一支（含SIM卡一枚）。
三、案經臺灣臺中地方法院檢察署檢察官指揮臺中縣警察局查獲
    並偵查起訴。
    理    由
壹、證據能力部分：
一、按被告之自白，非出於強暴、脅迫、利誘、詐欺、疲勞訊問
    、違法羈押或其他不當方法，且與事實相符者，得為證據，
    刑事訴訟法第一百五十六條第一項定有明文。亦即被告之自
    白係出於自由意思，且與事實相符者，即有證據能力，反之
    ，若係非法取供者，因其陳述非出於任意性，其所為之陳述
    即無證據能力。本件依警詢筆錄及偵訊筆錄之記載，司法警
    察與檢察官確有於各次訊問時，依法告知被告三項權利後，
    再就犯罪事實逐一訊問被告，並予被告充分之機會說明與解
    釋，且本院亦查無被告有何在遭強暴、脅迫、利誘、詐欺、
    疲勞訊問、違法羈押或其他不當方法之狀態下而為自白之情
    事，或有何外部因素足資影響被告陳述之意思自由；綜上說
    明，被告林彥志、張余聰於警詢、偵訊、原審及本院所為之
    自白，均堪認出於自由意志，得採為本件判決之基礎。
二、次按，被告以外之人於偵查中向檢察官所為之陳述，除顯有
    不可信之情況者外，得為證據，刑事訴訟法第一百五十九條
    之一第二項定有明文。偵查中對被告以外之人所為之偵查筆
    錄，或被告以外之人向檢察官所提之書面陳述，性質上均屬
    傳聞證據，惟現階段刑事訴訟法規定檢察官代表國家偵查犯
    罪、實施公訴，依法其有訊問被告、證人及鑑定人之權，證
    人、鑑定人且須具結，而實務運作時，檢察官偵查中向被告
    以外之人所取得之陳述，原則上均能遵守法律規定，不致違
    法取供，其可信度極高，是以被告以外之人前於偵查中所為
    之證述，除反對該項供述得具有證據能力之一方，已釋明「
    顯有不可信之情況」之理由外，不宜遽指該證人於偵查中之
    陳述不具證據能力。又刑事訴訟法第一百五十九條之一第二
    項所指得為證據之被告以外之人於偵查中向檢察官所為之陳
    述，其證據能力不因偵訊證人當時被告不在場，未親自詰問
    證人而受影響（最高法院九十七年台上字第六０三號判決可
    資參照）。經查，證人曾秀玲、陳元龍、莊秋明、吳志益、
    趙英龍、張惠雯、維他瓦、陳俊福、廖文進、楊龍昭、李崑
    銘、余嘉仁於檢察官偵查時以證人身分作證，經檢察官告以
    具結之義務及偽證之處罰，經具結而擔保其證述之真實性，
    且無證據顯示係遭受強暴、脅迫、詐欺、利誘等外力干擾情
    形，或在影響其等心理狀況致妨礙其自由陳述等顯不可信之
    情況下所為。上揭證人於偵訊時之陳述既無顯不可信之情況
    ，依前開說明，自有證據能力。
三、又按司法警察機關依法定程序執行監聽取得之錄音，係以錄
    音設備之機械作用，真實保存當時通訊之內容，如通訊一方
    為受監察人，司法警察在監聽中蒐集所得之通訊者對話，若
    其通話本身即係被告進行犯罪中構成犯罪事實之部分內容，
    自與所謂「審判外之陳述」無涉，應不受傳聞法則之規範，
    當然具有證據能力。至司法警察依據監聽錄音結果予以翻譯
    而製作之監聽譯文，屬於文書證據之一種，於被告或訴訟關
    係人對其譯文之真實性發生爭執或有所懷疑時，法院固應依
    刑事訴訟法第一百六十五條之一第二項之規定，以適當之設
    備，顯示該監聽錄音帶之聲音，以踐行調查證據之程序，俾
    確認該錄音聲音是否為通訊者本人及其內容與監聽譯文之記
    載是否相符，或傳喚該通訊者，或依其他法定程序為證據調
    查。倘被告或訴訟關係人對該通訊監察譯文之真實性並不爭
    執，即無勘驗辨認其錄音聲音之調查必要性，法院於審判期
    日如已踐行提示監聽譯文供當事人辨認或告以要旨，使其表
    示意見等程序並為辯論者，其所為之訴訟程序即無不合（最
    高法院九十七年度台上字第五九四０號判決意旨參見）。茲
    查本案對0000000000、0000000000、0000000000、00000000
    00、0000000000及0000000000號行動電話門號所為之通訊監
    察，其通訊監察書之核發經過及記載事項，均符合通訊保障
    及監察法之相關規定，本案依前述通訊監察書實施之監聽、
    錄音，自屬合法。又檢察官、被告及辯護人於本院審理中，
    均不爭執通訊監察譯文內容之真實、同一性，復已經本院依
    法踐行調查證據程序，揆諸前揭說明，上開譯文自有證據能
    力。
四、再按，證據能力乃證據資料容許為訴訟上證明之資格，屬證
    據形式上之資格要件；至證據之證明力，則為證據之憑信性
    及對於待證事實實質上之證明價值。證據資料必須具有證據
    能力，容許為訴訟上之證明，並在審判期日合法調查後，始
    有證明力可言，而得為法院評價之對象。又刑事訴訟法第一
    百五十九條之四規定，可作為證據之文書有：一、除顯有不
    可信之情況外，公務員職務上製作之紀錄文書、證明文書。
    二、除顯有不可信之情況外，從事業務之人於業務上或通常
    業務過程所須製作之紀錄文書、證明文書。三、除前二款之
    情形外，其他於可信之特別情況下所製作之文書。而該法條
    第二款所稱從事業務之人於業務上或通常業務過程所須製作
    之紀錄文書、證明文書，因係於通常業務過程不間斷、有規
    律而準確之記載，且大部分紀錄係完成於業務終了前後，無
    預見日後可能會被提供作為證據之不實登載動機，不實之可
    能性小，除非該等紀錄文書或證明文書有顯然不可信之情況
    ，否則有承認其為證據之必要；因此，採取上開文書作為證
    據，應注意該文書之製作，是否係於例行性之業務過程中，
    基於觀察或發現而當場或即時記載之特徵。經查，以下所引
    用被告等使用之0000000000、0000000000、0000000000、00
    00000000、0000000000及0000000000號行動電話通聯紀錄，
    均係由電信業者為計算電話通話費用，而以電信業者管控中
    之電腦設備逐筆紀錄通話門號之通話日期、時間長短、通話
    對方門號等資料，則上開門號通聯紀錄資料，顯非為訴訟上
    之特定目的而製作，而係屬於通常業務過程中不間斷的有規
    律記載，是其記載者，不具有個案性質，自係屬於從事業務
    之人於業務上或通常業務過程所須製作之紀錄文書，經查亦
    無顯不可信之情況，均具有證據能力。
五、復按，法官或檢察官依刑事訴訟法第二百零八條規定囑託醫
    院、學校或其他相當之機關、團體為鑑定時，祇須其以言詞
    或書面提出之鑑定報告，符合刑事訴訟法第二百零六條第一
    項、第二百零八條所規定之形式要件，即具有證據能力，此
    即屬於刑事訴訟法第一百五十九條第一項所稱「法律有規定
    」之特別情形（最高法院九十六年度台上字第六八四二號刑
    事判決意旨可供參考）。而刑事訴訟之鑑定，為證據調查方
    法之一種，係指由具有特別知識經驗之人或機關，就特別需
    要特殊知識經驗之事項，予以鑑識、測驗、研判及斷定，供
    為法院或檢察官認定事實之參考。刑事訴訟法第一百九十八
    條規定：「鑑定人由審判長、受命法官或檢察官就下列之人
    選任一人或數人充之：一、就鑑定事項有特別知識經驗者。
    二、經政府機關委任有鑑定職務者。」，又同法第二百零八
    條第一項前段規定：「法院或檢察官得囑託醫院、學校或其
    他相當之機關、團體為鑑定」即本此旨。上級檢察機關首長
    基於辦案實務需要，函示指定某類特殊案件之待鑑事項，囑
    託某一或某些特別具有該項專門知識經驗之機關，予以鑑定
    ，並非法所不許。從而，警察機關逕依該函示辦理，按諸檢
    察一體及檢察官指揮調、偵查之原則，難認於法不合（最高
    法院九十六年度臺上字第四一七七號判決意旨參照）。查，
    本件卷附之行政院衛生署草屯療養院九十九年七月二十一日
    草鑑字第0990700110號、九十九年八月十三日草鑑字第0990
    800029號鑑定書【見臺灣臺中地方法院檢察署九十九年度偵
    字第一九六四五號偵查卷（一）第八十六頁、八十四頁】及
    內政部警政署刑事警察局九十九年十一月二十二日刑鑑字第
    0990154879號鑑定書【見本院卷第六十六頁】，係由警察機
    關依照上級檢察機關首長指示而送請該鑑定單位進行鑑定所
    得結果，並載明其鑑定之方法，依據刑事訴訟法第一百五十
    九條之立法理由及同法第二百零六條之規定，既經本院依刑
    事訴訟法第一百六十五條第一項之規定踐行調查證據程序，
    且與本案待證事實具有關連性，應具有證據能力。
六、又現行刑事訴訟法並無關於指認犯罪嫌疑人、被告（下稱犯
    罪嫌疑人）程序之規定，如何經由被害人、檢舉人或目擊證
    人以正確指認犯罪嫌疑人，自應依個案之具體情形為適當之
    處理。依法務部及內政部警政署於九十年五月、八月分別頒
    布之「法務部對於指認犯罪嫌疑人程序要點」、「人犯指認
    作業要點」及「警察機關實施指認犯罪嫌疑人程序要領」中
    之規定，於偵查過程中指認犯罪嫌疑人，係採取「選擇式」
    列隊指認，而非一對一「是非式的單一指認」；供選擇指認
    之數人在外形上不得有重大的差異；實施照片指認，不得以
    單一相片提供指認，並避免提供老舊照片指認；指認前應由
    指認人先陳述嫌疑人的特徵、不得對指認人進行誘導或暗示
    等程序，固可提高指認的正確度，以預防指認錯誤之發生。
    然指認之程序，固須注重人權之保障，亦需兼顧真實之發現
    ，確保社會正義實現之基本目的。法院就偵查過程中所實行
    之第一次指認（禁止重覆指認），應綜合指認人於案發時所
    處之環境，是否足資認定其確能對犯罪嫌疑人觀察明白、認
    知犯罪行為人行為之內容，該事後依憑個人之知覺及記憶所
    為之指認是否客觀可信，而非出於不當之暗示等事項，為事
    後審查，並說明其認定指認有無證據能力之理由。倘指認過
    程中所可能形成之記憶污染、誤導判斷，均已排除，且其目
    擊指認亦未違背通常一般日常生活經驗之定則或論理法則，
    指認人於審判中，並已依人證之調查程序，陳述其出於親身
    經歷之見聞所為指認，並依法踐行詰問之程序，而非單以指
    認人之指認為論罪之唯一依據，自不得僅因指認人之指認程
    序與上開要點（領）規範未盡相符，遽認其無證據能力（最
    高法院九十八年度台上字第八三０號判決意旨參照）。查，
    本件有關證人李崑銘、余嘉仁於警局中指認犯罪嫌疑人之照
    片（見臺灣臺中地方法院檢察署九十九年度偵字第一五九九
    四號偵查卷第九十四頁、六十六頁），既係採取「選擇式」
    指認，而非一對一「是非式的單一指認」，且證人李崑銘、
    余嘉仁復經原審法院傳喚到庭，並施以交互詰問，業已保障
    被告之對質詰問權，是其等於警局所為之指認犯罪嫌疑人紀
    錄表應具有證據能力。
七、末按，被告以外之人（包括證人、鑑定人、告訴人、被害人
    及共同被告等）於審判外之陳述雖不符刑事訴訟法第一百五
    十九條之一至之四等四條之規定，而經當事人於審判程序同
    意作為證據，法院審酌該言詞陳述或書面陳述作成時之情況
    ，認為適當者，亦得為證據；當事人、代理人或辯護人於法
    院調查證據時，知有刑事訴訟法第一百五十九條第一項不得
    為證據之情形，而未於言詞辯論終結前聲明異議者，視為有
    前項之同意，同法第一百五十九條之五定有明文。立法意旨
    在於傳聞證據未經當事人之反對詰問予以核實，原則上先予
    排除。惟若當事人已放棄反對詰問權，於審判程序中表明同
    意該等傳聞證據可作為證據；或於言詞辯論終結前未聲明異
    議，基於尊重當事人對傳聞證據之處分權，及證據資料愈豐
    富，愈有助於真實發見之理念，且強化言詞辯論主義，使訴
    訟程序得以順暢進行，上開傳聞證據亦均具有證據能力。經
    查，有關下述所引用其餘不符合刑事訴訟法第一百五十九條
    之一至第一百五十九條之四所示之證據，本件檢察官、被告
    及辯護人於本院準備程序及審判期日中均未就證據能力有所
    爭執，且迄至言詞辯論終結前亦未聲明異議，且上述證人之
    證述、文書卷證資料亦經本院於一００年三月三日審理期日
    中逐一提示、朗讀，並告以要旨，本院復審酌相關證人證述
    筆錄製成、文書卷證資料取得，並無證據顯示有何違背程序
    規定情事，依據上述之說明，均應具有證據能力。
貳、實體方面：
甲、事實欄一所示林彥志、張余聰共同販賣第一級毒品海洛因、
    第二級毒品甲基安非他命部分（即附表一編號１號至２２號
    ）：
一、訊據被告林彥志、張余聰就事實欄一所示之販賣第一級毒品
    海洛因、第二級毒品甲基安非他命部分之事實，於警詢、偵
    訊、原審及本院審理時均坦承不諱，被告林彥志於九十九年
    七月二十六日上午十一時三十五分許之警詢時供稱：我自九
    十九年四月份開始向朱俊彥以購買或以回帳方式（回帳方式
    即係朱俊彥先將海洛因、甲基安非他命交林彥志販賣，林彥
    志將販毒所抽成百分之十後，其餘所得再交予朱俊彥）販賣
    海洛因、甲基安非他命等語【見臺中縣警察局刑警大隊中縣
    警刑大偵五字第0990012599號卷第十四頁】；其於九十九年
    七月二十六日下午三時二十二分許偵訊時並供稱：我於九十
    九年三、四月間，約以新台幣（下同）一千或二千元代價，
    在台中縣、市販賣海洛因、甲基安非他命；販賣毒品之共犯
    有張余聰、林冬山、翁批且、楊健宏、劉宸枚、陳弘盛等人
    ，分工方式為：有人要買毒品打電話給我時，看誰有空就請
    誰送毒品給對方，並且收錢，我有提供林冬山等人吃、住，
    也有免費提供毒品給他施用作為代價；我有指示張余聰、林
    冬山、翁批且、楊健宏、劉宸枚、陳弘盛販賣海洛因、甲基
    安非他命，販賣對象有曾秀玲、陳元龍、莊秋明、吳志益、
    張惠雯、維他瓦、陳俊福等語【見臺灣臺中地方法院檢察署
    九十九年度偵字第一五九九一號卷（二）第四十三頁至四十
    五頁】；其於九十九年八月二十三日偵訊時復供稱：（提示
    犯罪事實一覽表）我承認，（共犯）他們所賣的毒品都是我
    提供的，他們所收回來的錢也都是交給我的等語【見臺灣臺
    中地方法院檢察署九十九年度偵字第一五九九０號卷第三一
    三頁反面】。另被告張余聰於九十九年七月二十二日上午十
    一時二十分許警詢時供稱：我只是幫林彥志運送（應係交付
    ）海洛因、甲基安非他命予他人交易；買者先打電話與林彥
    志聯絡，有時我接電話，約定交易毒品之數量、價格、地點
    ，我再依林彥志指示或直接至約定地點與綽號糖糖（張惠雯
    ）、維他瓦等人交易；販毒集團成員有林彥志、林冬山、劉
    宸枚、楊健宏、陳弘盛等人，林彥志為首腦，共同五、六支
    行動電話，購毒者撥打電話時，由沒有睡覺的人接聽，約定
    購買海洛因、甲基安非他命之數量、價格、地點，我們再告
    知林彥志、劉宸枚，由他們二人拿出海洛因、甲基安非他命
    ，再聽從他們二人指示何人前往交付毒品，並將收取之販賣
    金額全數交給林彥志或劉宸枚；販賣之海洛因、甲基安非他
    命全部均由林彥志提供；我從九十九年五月份開始運送海洛
    因、甲基安非他命，林彥志免費提供我膳宿及免費提供甲基
    安非他命供我施用等語【見臺中縣警察局刑警大隊中縣警刑
    大偵五字第0990012599號卷第七十頁】；其於九十九年七月
    二十二日下午三時十三分偵訊時供稱：我有幫林彥志賣海洛
    因、甲基安非他命，我收到錢後都交給林彥志等語【見臺灣
    臺中地方法院檢察署九十九年度偵字第一九六四五號卷（二
    ）第三十八頁、三十九頁】；又於九十九年八月二十三日檢
    察官偵訊提示犯罪事實一覽表時表示沒有意見，並就涉犯販
    賣海洛因、甲基安非他命部分為認罪之表示【見臺灣臺中地
    方法院檢察署九十九年度偵字第一五九九０號卷第三一三頁
    反面、三一四頁】。被告林彥志、張余聰上開供述，互核相
    符。
二、另１、證人即共同被告林冬山於九十九年七月七日九時四十
    六分許警詢時供稱：我幫林彥志送海洛因、甲基安非他命，
    林彥志供我吃住，最少拿五百元給我；我自九十九年四月中
    旬開始幫林彥志販賣毒品等語【見臺中縣警察局刑警大隊中
    縣警刑大偵五字第0990012599號卷第四十五頁】；其於九十
    九年七月七日晚上十時四十二分許偵訊時證稱：九十九年五
    月份某日起，林彥志叫我幫他拿海洛因及甲基安非他命給客
    人；我可以免費施用毒品，及提供我食宿；有時是林彥志，
    或是張余聰叫我去送毒品，共約十次，海洛因及甲基安非他
    命均有送等語【見臺灣臺中地方法院檢察署九十九年度偵字
    第一五九九０號卷第三０一頁、三０二頁】。２、證人即共
    同被告翁批且於九十九年七月七日十一時二十一分許警詢時
    供稱：我幫林彥志販賣毒品約三星期；林彥志有賣海洛因及
    甲基安非他命；張余聰、林冬山、楊健宏、劉宸枚、陳弘盛
    均有幫林彥志販賣海洛因及甲基安非他命等語【見臺中縣警
    察局刑警大隊中縣警刑大偵五字第0990012599號卷第八十七
    頁】；其於九十九年七月七日晚上十時三十分許偵訊時證稱
    ：林彥志要賣毒品給我泰國朋友，叫我當翻譯，他們交易成
    功後，林彥志會免費提供甲基安非他命給我施用；我有幫林
    彥志送海洛因給台灣人等語【見臺灣臺中地方法院檢察署九
    十九年度偵字第一五九九二號卷第三十二頁】。３、證人即
    共同被告楊健宏於九十九年七月七日十時許警詢時供稱：若
    有朋友需要甲基安非他命，我就聯絡林彥志及林冬山，交易
    成功時，林彥志及林冬山會提供免費甲基安非他命一包（市
    價約五百元）給我吸食作為代價；我會先跟購毒者拿錢，再
    騎機車去找林彥志及林冬山拿甲基安非他命，再拿毒品給購
    買者等語【見臺中縣警察局刑警大隊中縣警刑大偵五字第09
    90012599號卷第一０六頁】。４、證人即共同被告劉宸枚於
    九十九年七月七日晚上九時二十六分許偵訊時供稱：林彥志
    叫我作他女朋友，他會提供我毒品吸食，我幫林彥志送海洛
    因及甲基安非他命給別人，並向對方收錢，再交給林彥志；
    我、張余聰、林冬山、楊健宏、陳弘盛從九十九年五月初開
    始幫林彥志賣海洛因、甲基安非他命，林彥志給我們毒品吸
    食，並提供住宿及吃飯費用等語【見臺灣臺中地方法院檢察
    署九十九年度偵字第一五九九七號卷第一００頁、一０一頁
    】。５、證人即共同被告陳弘盛於九十九年七月九日上午十
    一時二十四分許偵訊時供稱：0000000000號電話是林彥志提
    供給我用於販賣海洛因及甲基安非他命用的，使用期間是九
    十九年一月至五月間；其他與林彥志一同販毒品尚有張余聰
    、林冬山、楊健宏、劉宸枚等語【見臺灣臺中地方法院檢察
    署九十九年度偵字第一六二二三號卷第十二頁】。綜上所述
    ，共同被告林冬山、翁批且、楊健宏、劉宸枚、陳弘盛等人
    之供詞、證詞，亦與上開被告林彥志、張余聰之供述相符，
    足堪憑信。
三、就附表一編號１號至２２號各次犯行詳述如下：
（一）附表一編號１、２號部分（購買者曾秀玲）：
      此部分事實，除有被告林彥志、張余聰二人上開供述外，
      並經證人即共同被告陳弘盛於九十九年七月九日上午十一
      時二十四分許偵訊時以證人身分證稱：有於九十九年五月
      二十日下午二時四十四分至五十二分左右；及九十九年五
      月二十一日下午三時十七分左右，在台中縣太平市曾秀玲
      住處附近，各販賣一包一千元之甲基安非他命予曾秀玲，
      兩次都是我和林彥志、林冬山一起去的等語明確【見臺灣
      臺中地方法院檢察署九十九年度偵字第一六二二三號卷第
      十三頁】；且經證人曾秀玲（綽號仔仔）證述屬實，證人
      曾秀玲於九十九年七月七日上午九時四十二分許警詢時證
      稱：林彥志之0000000000號行動電話，在九十九年五月二
      十日下午二時四十四分二十六秒、四十五分十二秒、五十
      二分四十七秒之三通電話（曾秀玲電話為0000000000），
      是我向林彥志購買一小包一千元之甲基安非他命之通話（
      是與陳弘盛對話），此次是由林彥志、林冬山、陳弘盛三
      人開車到太平市○○路二四五巷旁土地公廟旁，我交一千
      元給林彥志，林彥志將甲基安非他命一小包交給我等語（
      即附表一編號１號）；另0000000000號行動電話，在九十
      九年五月二十一日下午三時十七分四秒與我之通話，是我
      向林彥志購買一小包一千元之甲基安非他命之通話，此次
      是由林冬山、陳弘盛二人開車到太平市○○路二四五巷旁
      土地公廟旁，我交一千元給陳弘盛，陳弘盛將甲基安非他
      命一小包交給我等語（即附表一編號２號），並有上開三
      通電話之通訊監察譯文在卷可稽【見臺中縣警察局刑警大
      隊中縣警刑大偵五字第0990012599號卷第一五八、一五九
      頁】；其於九十九年七月七日晚上八時四十四分許偵訊時
      亦同上開警詢時之證詞【見臺灣臺中地方法院檢察署九十
      九年度偵字第一五九九五號卷第三十九頁】。是此部分之
      事實，堪以認定。
（二）附表一編號３、４號部分（購買者陳元龍）：
      此部分事實，除有被告林彥志、張余聰二人上開供述外，
      並經證人陳元龍證述明確，其於九十九年七月七日上午八
      時五十八分許警詢時證稱：於九十九年五月二十八日上午
      六時五十二分二秒許，林冬山持0000000000號行動電話打
      給我（陳元龍電話為0000000000），問我要不要甲基安非
      他命，我叫他拿過，此次買價值三千元之甲基安非他命，
      但只給付四百元價金，不足款先欠著等語（即附表一編號
      ３）；另於九十九年五月三十一日下午一時五十二分十四
      秒，我持0000000000號行動電話，撥打0000000000號行動
      電話與一女子聯絡（即劉宸枚），約在崇德路與雅潭路口
      交易，該次購買一小包甲基安非他命一小包，約一千元等
      語（即付表一編號４），並有通訊監察譯文在卷可稽【見
      臺中縣警察局刑警大隊中縣警刑大偵五字第0990012599號
      卷第一八一頁、一八九頁】；其於九十九年七月七日晚上
      七時二十六分偵訊時亦同上開警詢時之證詞【見臺灣臺中
      地方法院檢察署九十九年度偵字第一五九九０號卷第二九
      五頁】。是此部分之事實，堪以認定。
（三）附表一編號５號部分（購買者莊秋明）：
      此部分事實，除有被告林彥志、張余聰二人上開供述外，
      並經證人莊秋明證述明確，其於九十九年七月七日上午十
      時二十分許警詢時證稱：甲基安非他命我是於九十九年六
      月一日上午八時四十五分許，在台中市○○路與崇德路口
      之州際棒球場之停車場內，以一千五百元向林冬山購得等
      語，並有該通訊監察譯文可稽【見臺中縣警察局刑警大隊
      中縣警刑大偵五字第0990012599號卷第二一０頁、二一九
      頁】；其於九十九年七月七日晚上七時十一分許偵訊時，
      於經提示九十九年六月一日上午八時四十五分許通聯譯文
      後復詳細證稱：這是我向林冬山買甲基安非他命，那次是
      買一千元，他另外向我借五百元，我才會說給他一千五百
      元，是約在崇德路棒球場附近等語【見臺灣臺中地方法院
      檢察署九十九年度偵字第一五九九０號卷第二十七頁】。
      是此部分之事實，堪以認定。
（四）附表一編號６、７、８號部分（購買者吳志益）：
      此部分事實，除有被告林彥志、張余聰二人上開供述外，
      並經證人吳志益證述明確，其於九十九年七月七日下午七
      時九分許偵詢時證稱：（提示九十九年五月二十四日九時
      五十四分至十一時十八分通聯譯文）這次是我用手機打電
      話給林彥志，說我是楊健宏的朋友，要買海洛因，因為我
      跟林彥志不熟，他不肯當我的面拿出海洛因，我就先拿一
      千給楊健宏，然後在國小那邊等，之後楊健宏就拿海洛因
      回來給我（即附表一編號６號）；（提示九十九年五月二
      十七日二十二時二十九分四十五秒通聯譯文）這通電話是
      我跟林冬山說要交易海洛因，地點是崇德路一段的麒麟理
      容ＫＴＶ，林冬山開車過來，我當場把一千元交給林冬山
      ，林冬山給我一包海洛因（即附表一編號７號）；（提示
      九十九年五月三十日五時二十八分到五時五十五分通聯紀
      錄）這是我與林冬山對話，是要買海洛因一千元，約在崇
      德路的麥當勞，林冬山山開車來，我給他一千元，他拿一
      包海洛因給我（即附表一編號８號）等語，並有上開通聯
      紀錄可稽【見臺灣臺中地方法院檢察署九十九年度偵字第
      一五九九０號卷第一七七頁至一七九頁；一六二頁至一六
      三頁】。其於九十九年七月二十日偵訊時，經提示上開九
      十九年五月二十四日、五月二十七日（除五月二十七日該
      次稱是將錢交給林冬山及陳弘盛）、五月三十日之監聽譯
      文，亦與上次偵訊時證述大致相合【見臺灣臺中地方法院
      檢察署九十九年度偵字第一六二二三號卷第三十五頁、三
      十六頁】。是此部分之事實，堪以認定。
（五）附表一編號９號部分（購買者趙英龍）：
      此部分事實，除有被告林彥志、張余聰二人上開供述外，
      並經證人趙英龍證述明確，其於九十九年七月七日下午一
      時三十分許警詢時證稱：（提示九十九年五月二十九日二
      十二時五十六分一秒、二十三時三十五分五十八秒、五月
      三十日零時四十一分三十秒監聽譯文）是我向國中同學林
      冬山購買甲基安非他命之通話，於五月三十日零時四十一
      分三十秒打完第三通電話後，林冬山就已到神岡鄉○○路
      旁拿給我，我交一千元給林冬山等語，並有通聯紀錄在卷
      可稽【見臺中縣警察局刑警大隊中縣警刑大偵五字第0990
      012599號卷第二七一頁】；其於九十九年七月七日晚上七
      時十二分許偵訊時亦證稱：（提示上開三次通聯譯文）我
      以0000000000撥打0000000000給林冬山，我要買甲基安非
      他命，這次買一千元，林冬山自己開車過來，我拿一千元
      給他，他拿一包甲基安非他命及玻璃試管給我，我就在神
      林南路路邊施用等語【見臺灣臺中地方法院檢察署九十九
      年度偵字第一五九九０號卷第二四一頁、二四二頁】。是
      此部分之事實，堪以認定。
（六）附表一編號１０、１１、１２、１３、１４號部分（購買
      者張惠雯）：
      此部分事實，除有被告林彥志、張余聰二人上開供述外，
      並經證人張惠雯證述明確，其於九十九年七月七日中午十
      二時十分許警詢時證稱：（提示九十九年六月八日上午十
      一時十五分四十七秒通話內容）這次是我向林彥志購買海
      洛因，是九十九年六月八日上午十二時許，在台中市○○
      路旱溪郵局門口，林彥志給我一包海洛因，我交給他一千
      元（即附表一編號１０號）；（提示九十九年六月九日上
      午八時三十七分四十四秒通話內容）我一樣打0000000000
      電話，是劉宸枚接聽，當天約上午九時許，在台中市○○
      路與至善路口，由劉宸枚交給我一包海洛因，我交給她一
      千元（即附表一編號１１）；（提示九十九年六月九日下
      午七時二十一分許通話內容）我一樣打0000000000電話，
      是張余聰接聽，當天約下午八時許，在台中市西屯區○○
      ○路口中油加油站前，由張余聰交給我一包海洛因，我交
      給他一千元（即附表一編號１２號）；另於九十九年七月
      五日下午四時許，我一樣打0000000000電話，是張余聰接
      聽，當天約下午五時許，在台中市○○路與上石街口統一
      超商前，由林冬山及翁批且來交給我一包海洛因，我交出
      一千元（即附表一編號１４號）等語，並有上開通聯紀錄
      可稽【見臺中縣警察局刑警大隊中縣警刑大偵五字第0990
      012599號卷第二八九頁、二九０頁】；其於九十九年七月
      七日下午五時四十二分許偵訊時，就上開四次購買海洛因
      之情形亦同上開警詢時之證述；另於九十九年八月十六下
      午五時偵訊時，再就提出之0000000000與0000000000行動
      電話於九十九年七月四下午五時五十四分五十三秒至六時
      三十一分二十八秒之監聽譯文證稱：這次我是跟張余聰聯
      繫，同日下午七時許，在台中市○○區○○路與西屯路口
      7-11便利商店前，購買一千元之海洛因（實際上支付五百
      元，欠帳五百元），此次是林彥志與張余聰一起送過來等
      語，並有通訊監察譯文表可稽【見臺灣臺中地方法院檢察
      署九十九年度偵字第一五九九一號卷（二）第五十六、五
      十七頁、六十頁】。另共同被告劉宸枚就附表一編號１１
      部分亦於九十九年七月七日下午九時二十六分偵訊時證稱
      ：有於九十九年六月九日上午八時三十七分許，在台中市
      ○○路與至善路口，使用0000000000門號接獲00000000
      00號來電，出售海洛因給張惠雯，並收取一千元後，再交
      給林彥志等語【見臺灣臺中地方法院檢察署九十九年度偵
      字第一五九九七號卷第一０三頁】；又被告張余聰就附表
      一編號１２、１３部分亦於九十九年七月二十二日下午三
      時十三分偵訊時證稱：九十九年六月九日十九時二十一分
      許，在台中市○○路與河南路口中油加油站附近，以一千
      元價格販賣海洛因給綽號「糖糖」的張惠雯，是林彥志叫
      我送去的，我一人去交海洛因並收錢；於九十九年七月四
      日十八時三十分左右，張惠雯電話是我接的，林彥志是叫
      林冬山去交付海洛因等語【見臺灣臺中地方法院檢察署九
      十九年度偵字第一九六四五號卷（二）第三十九頁】。是
      此部分之事實，堪以認定。
（七）附表一編號１５號部分（購買者維他瓦）：
      此部分事實，除有被告林彥志、張余聰二人上開供述外，
      並經證人維他瓦證述明確，其於九十九年七月七日中午十
      一時五分許警詢時證稱：我於九十九年七月六日下午一時
      三十分許，在我宿舍，用三千元向林彥志購買甲基安非他
      命；林彥志以0000000000號打我0000000000號手機，問我
      要不要甲基安非他命，我說要，他在下午一時十分許告知
      我快到了，他直接到宿舍找我，我向他買三千元甲基安非
      他命【見臺中縣警察局刑警大隊中縣警刑大偵五字第0990
      012599號卷第三五四頁】；其於九十九年七月七日晚上八
      時二十四分偵訊時證稱：林彥志在九十九年七月六日下午
      一時三十分，拿甲基安非他命到我七星街十五號宿舍賣我
      ，價值是三千元，我拿四百元給他，欠他二千六百元，是
      林彥志與張余聰一起開車來，毒品是林彥志交給我，四百
      元我是拿給林彥志等語【見臺灣臺中地方法院檢察署九十
      九年度偵字第一五九九０號卷第二七０頁】。同案被告翁
      批且於九十九年七月七日下午十時三十分偵訊時亦證稱：
      九十九年七月六日在阿噢（即維他瓦）后里的工廠宿舍，
      交易三千元的甲基安非他命，我在場當翻譯，林彥志有把
      甲基安非他命給阿噢，阿噢是用欠的等語【見臺灣臺中地
      方法院檢察署九十九年度偵字第一五九九二號卷第三十二
      頁】。被告張余聰於九十九年七月二十二日下午三時十三
      分偵訊時亦證稱：九十九年七月六日上午十一時四十三分
      左右，販賣甲基安非他命給一位泰國人維他瓦，是林彥志
      叫我載他去，林彥志自己下車去交易，交易金額是三千元
      等語【見臺灣臺中地方法院檢察署九十九年度偵字第一九
      六四五號卷（二）第三十九頁】。
      是此部分之事實，堪以認定。
（八）附表一編號１６號部分（購買者陳俊福）：
      此部分事實，除有被告林彥志、張余聰二人上開供述外，
      並經證人陳俊福證述明確，其於九十九年七月七日下午一
      時四十八分許警詢時證稱：（提示0000000000號及000000
      0000號電話於九十九年六月十八日十五時四十九分三秒通
      話內容）該電話是林彥志與我接洽購買毒品事宜，後由林
      冬山帶我至台中市○○區○○路與福星路7-11便利商店附
      近一棟大樓，以一千元向林彥志購買甲基安非他命【見臺
      中縣警察局刑警大隊中縣警刑大偵五字第0990012599號卷
      第三七０頁】；其於九十九年七月七日晚上七時五十三分
      偵訊時證稱：（提示九十九年六月十八日下午三時四十九
      分三秒、三時五十七分十六秒通話內容）我用00000000
      00號撥打林彥志0000000000號電話，是要找他買甲基安非
      他命，出來的人是林冬山，他帶我到7-11對面一棟公寓套
      房，裡面有林彥志、張余聰及林冬山，林彥志就把甲基安
      非他命及吸食器交給我，我給他一千元等語，並有上開通
      聯紀錄可稽【見臺灣臺中地方法院檢察署九十九年度偵字
      第一五九九０號卷第二一三頁、二一四頁、一八八頁】。
      是此部分之事實，堪以認定。
（九）附表一編號１７號部分（購買者廖文進）：
      此部分事實，除有被告林彥志、張余聰上開供述外，並經
      證人廖文進證述明確，其於九十九年七月十三日下午二時
      五十四分許警詢時證稱：（提示你0000000000號行動電話
      於九十九年六月二十四日上午八時三十一分十一秒打0000
      000000號電話之通話內容）是我約林彥志，在台中市○區
      ○○路三三三號家門口，購買海洛因一小包一千元，（提
      示上開二支電話同日上午九時十七分六秒通話內容）是我
      催他快一點來交易；我只向林彥志買海洛因一次等語【見
      臺中縣警察局刑警大隊中縣警刑大偵五字第0990012599號
      卷第四０七頁】；其於九十九年七月十三日下午五時四十
      五分偵訊時證稱：（提示0000000000號與0000000000號行
      動電話於九十九年六月二十四日上午八時三十一分十一秒
      及同日上午九時十七分六秒之監聽譯文）當日是我打電話
      給林彥志購買毒品，在民族路住處交易，買一千元海洛因
      一小包，是跟林彥志購買，有交易成功等語，並有上開通
      訊監察譯文可稽【見臺灣臺中地方法院檢察署九十九年度
      偵字第一五九九一號卷（二）第十九頁、八頁】。是此部
      分之事實，堪以認定。
（十）附表一編號１８、１９、２０、２１、２２號部分（購買
      者楊龍昭）：
      此部分事實，除有被告林彥志、張余聰上開供述外，並經
      證人楊龍昭證述明確，其於九十九年七月七日晚上八時四
      十五分偵訊時詳細證述：（提示九十九年五月九日下午九
      時二十六分二十二秒、九時四十四分三秒、九時三十八分
      二十五秒，此三通電話內容）我用0000000000號撥打0000
      000000號，要買海洛因，約在崇德路的麥當勞，我交付二
      千元，對方給我一包海洛因（即附表一編號１８號）；（
      提示九十九年五月十日下午十時四十八分三十八秒電話內
      容）我用0000000000號撥打0000000000號，要買海洛因，
      他叫我到大雅交流道，我就到那裡，是編號2號的少年仔
      （即林冬山）拿海洛因過來給我，我交給他一千元等語（
      即附表一編號１９號）；（提示九十九年五月十三日下午
      一時五十二分十五秒、二時二十一分四十一秒電話內容）
      這次我跟他買一千元的海洛因，是林彥志拿過來，約在神
      岡的萊爾富（即附表一編號２０號）；【提示九十九年五
      月二十八日（起訴書與原審均誤為五月十八日）零時三十
      四分五秒、二時十四分一秒通話內容】是林冬山打電話問
      我要不要海洛因，我說要一千元，約在神岡圖書館前路邊
      交易，是林冬山過來交給我一海洛因，我給他一千元（即
      附表一編號２１號）；（提示九十九年五月三十一日下午
      一時三分十七秒、一時十分三十一秒通話內容）是林冬山
      打電話給我，我跟他說要二千元的海洛因，約在大雅交流
      道附近，是林冬山拿過來給我，我給他二千元（即付表一
      編號２２號）等語【見臺灣臺中地方法院檢察署九十九年
      度偵字第一五九九０號卷第五十七頁至五十九頁】，並有
      上開電話之通訊監察譯文表可稽【見上開偵查卷第四十一
      頁至四十二頁】。至於證人楊龍昭雖於九十九年七月七日
      中午十二時四十分許警詢時稱：我記得最後一次是於九十
      九年五月三十一日十五時許，在台中縣社口交流道以一千
      元向林冬山購得海洛因云云，然證人楊龍昭嗣於九十九年
      七月七日晚上八時四十五分偵訊時，就最後一次即九十九
      年五月三十一日下午一時十分許是林冬山打電話給伊，我
      跟他說要二千元的海洛因，約在大雅交流道附近，是林冬
      山拿過來給我，我給他二千元等情供述詳細，且比對該日
      之通訊監察譯文係為：林冬山問楊龍昭你要幾天？楊龍昭
      答稱：兩天（楊龍昭於警詢已證稱：一天就是要買一包海
      洛因，一包海洛因價格為一千元等語），顯見應以證人楊
      龍昭於偵訊時所證述九十九年五月三十一日係購買二千元
      之海洛因為真【參見臺中縣警察局刑警大隊中縣警刑大偵
      五字第0990012599號卷第四二四頁、四三二頁】；另證人
      楊龍昭就其於九十九年五月九日係以二千元之價格購得海
      洛因，亦經其於上開偵訊時詳述，再核對當日之通訊監察
      譯文：林彥志問要辦多少？楊龍昭答稱：二個啦。林彥志
      又稱，粗工要兩個人等語，顯見證人楊龍昭於偵訊時所證
      述九十九年五月九日係購買二千元海洛因等語為真，併予
      敘明。是此部分之事實，堪以認定。
四、事實欄一所示之事實，並有行動電話門號00000000
    00、0000000000、0000000000、0
    000000000及000000000號之通訊監察譯
    文表在卷可稽（詳如前述），並有證人曾秀玲、陳元龍、莊
    秋明、吳志益、趙英龍、張惠雯、維他瓦、陳俊福、廖文進
    及楊龍昭等人持有行動電話門號之雙向通聯紀錄可按；復有
    扣押物品清單、犯罪嫌疑人照片、指認犯罪嫌疑人紀錄表、
    扣押物品目錄表、被指認人照片一覽表、毒品案件被告通聯
    紀錄表、被指認人照片一覽表、初步檢驗報告、外僑居留資
    料查詢（翁批且）在卷可稽，及有門號000000000
    0號及0000000000號行動電話二支（各含ＳＩＭ
    卡一枚）扣案可資佐證。足認被告林彥志、張余聰上開自白
    應與事實相符。本件事證明確，被告林彥志、張余聰上開販
    賣海洛因、甲基安非他命犯行，均堪認定。
乙、事實欄二所示余國成販賣第二級毒品甲基安非他命部分（即
    附表二編號１號、２號）：
一、訊據被告余國成僅坦承有轉讓第二級毒品甲基安非他命予李
    崑銘、余嘉仁之事實，惟矢口否認有販賣甲基安非他命予李
    崑銘、余嘉仁犯行。惟查：
（一）證人余嘉仁（即江凱琳之配偶）於九十九年七月七日下午
      八時五分偵訊時證稱：「（你的上手是誰？）余國成，綽
      號叫眼鏡仔。」、「（綽號眼鏡仔的人是不是你指認的余
      國成？」是；他是編號七號的余國成。」、「（你自己使
      用過哪些行動電話號碼？）0000000000」、「（余國成的
      行動電話號碼是幾號？）0000000000」、「（有沒有向余
      國成買過甲基安非他命？）有，買過兩次，第一次是在九
      十九年五月初跟他買的，是約在苗栗縣苑裡鎮橋下涵洞，
      買甲基安非他命一包，我們騎機車過去，他騎ＲＳ１２５
      的重機車。見面後我給他新台幣五百元，他給我甲基安非
      他命一包。這次交易有成功。這包安非他命後來有施用，
      感覺跟之前施用安非他命的感覺一樣。第二次是五月下旬
      ，也是約在同一個地點，我騎機車去，余國成也騎機車，
      他騎ＲＳ１２５的重機車。車牌號碼不記得。這次交易也
      有成功。這包安非他命後來也有施用，感覺也跟之前一樣
      」、「（為何在警詢筆錄最初說安非他命是余國成無償提
      供給我的？）因為最開始是他借我的地方，他用一用就走
      了」、「（所以說他有請過你，也有賣過你？）是」、「
      （你能確定五月的這兩次他確實都是賣給你的？）是，不
      是請我都是賣我的」、「（提示門號0000000000與000000
      0000，於九十九年六月十七日八點三十四分到九點二分通
      聯譯文，這是你跟誰的對話，內容在講什麼？）這不是我
      的電話」、「（譯文裡面的嘉仁是指誰？）應該是我，我
      跟余國成的對話」「（所以0000000000是你在使用的電話
      ？）我跟別人借的，借來打給余國成的」、「（拿一個是
      什麼意思？）拿一個是指拿一千」、「（拿大的半個是什
      麼意思？）應該是半克」、「（半錢四五是什麼意思？）
      半錢的安非他命是四干五百塊的意思」、「（一錢大概幾
      公克？）三．七五公克」、「（這一段的對話內容是在講
      什麼？）是我要跟他買半錢的安非他命。也是約在苗里縣
      苑裡鎮中二高橋下。這次我有拿到半錢的安非他命。給他
      多少錢我忘記了」、「（譯文中說我剛剛想到不如拿大半
      個才比較划算，是什麼意思？）是一次拿半錢的安非他命
      比一次拿０．二公克划算。買多點比較便宜」、「（這一
      次交易你怎麼去？他怎麼去？）也是一樣，我騎機車，他
      騎ＲＳ１２５的機車」、「（這次買回來的安非他命你有
      用過嗎？是不是你六月二十四日用的？）有，是」、「（
      你怎麼認識余國成？）朋友帶我去他家裡」、「（怎麼知
      道跟他買毒品？）我看到他在吸食，所以就互留電話，
      0000 000000是余國成的電話」、「（你跟余國成買過幾
      次甲基安非他命？）我記得的有三次」、「（都是你跟他
      們買不是合資購買的嗎？）沒有合資過」等語【見臺灣臺
      中地方法院檢察署九十九年度偵字第一五九九四號卷第八
      十一頁至八十三頁】；並有九十九年六月十七日下午八時
      二十五分五秒、下午九時二分五十八秒許，余國成之
      0000000000 號與證人余嘉仁持用之0000000000號行動電
      話之通聯譯文在卷可稽【見臺中縣警察局刑警大隊中縣警
      刑大偵五字第0990012599號卷第八六九頁、八七０頁】；
      證人余嘉仁於九十九年八月十六日下午四時五十分偵訊時
      復證稱：「（是否在九十九年六月十七日上午八點三十分
      （註：應係下午八時三十分之誤），在苗票縣國道三號橋
      下涵洞，跟余國成購買半錢的安非他命？）我當時是想要
      跟余國成買半錢安非他命，但最後只有跟余國成買到五百
      元安非他命一小包。當時我買完後，就是自己施用」、「
      （你跟余國成購買安非他命施用起來感覺如何？）跟我之
      前施用安非他命感覺一樣」、「（前開所述，是否都走出
      於自由意識下所述？）是」、「（法院作證時，是否會翻
      供？）不會」、「（你是否跟余國成合資？）不是，我是
      單純向余國成購買毒品安非他命」等語【見臺灣臺中地方
      法院檢察署九十九年度偵字第一五九九四號卷第一三０頁
      】
（二）另證人李崑銘於九十九年七月七日下午五時一分偵訊時證
      稱：『（你的上手是誰？）余國成，我們都稱呼他「眼鏡
      」』、「（你如何跟余國成聯繫？）我以我自己的000000
      0000打他的0000000000」、「0000000000是你自己的門號
      ？）是，之前給我外甥用，我是去年申請的，我自己使用
      已經三、四個月，我曾經借他人使用過，但很少」、「（
      最後一次跟余國成買安非他命的時間、地點？）我於九十
      九年七月二日在他住處向他購買一、二次的安非他命，價
      錢為五百元」、「（在警察局指認余國成時，是否為你自
      己指認？）是」、「（提示指認照片，請不要受先前指認
      影響，再次確認何人為余國成？）編號七之人是余國成」
      、「（依你上開所述，是否於九十九年七月二日，以門號
      0000000000撥打0000000000聯繫余國成，在臺中縣大甲鎮
      ○○路三十四號，用五百元價錢向余國成購買安非他命，
      並在他家施用？）是」、「（當時以0000000000門號接聽
      電話的人是誰？）余國成」、「（提示0000000000與0000
      000000，於九十九年六月十九日晚間九點二十二分二十九
      秒及九十九年六月二十日上午八點四十九分四十一秒、十
      四時十六分四十五秒之監聽譯文，此譯文是何意思？）這
      三通只有九十九年六月十九日那通有跟余國成買到安非他
      命，也是在他家中，時間是在當天晚間九點二十二分，該
      次我以五百元向他購買安非他命，都是一手交錢、一手交
      貨。另二次沒有交易」、「（你去向余國成購買安非他命
      時，都是你自己去？）是」、「（每次以0000000000撥打
      0000000000門號向余國成購買安非他命時，接聽電話的人
      是誰？）買安非他命時，都是余國成本人接聽」、「）如
      何認識余國成？）以前工作認識的」、「（認識余國成目
      的？）僅是朋友，後來我知道他有在施用，所以我才向他
      購買安非他命」、「（之前有無向余國成購買安非他命？
      ）沒有，是今年六月間才開始跟余國成購買的」、「（總
      共跟余國成買過幾次安非他命？）僅有二次，即是上述的
      二次」、「（你跟上手余國成買安非他命（筆錄誤載海洛
      因）時，是否單純跟他購買？）是」、「（是否向余國成
      調貨或合資？）不是。只有單純跟他購買，沒有合資」、
      「（你跟余國成買毒品安非他命時，有無先打電話給其他
      毒販？）沒有」、「（向余國成購買安非他命後，施用的
      感覺如何？）沒有什麼感覺，跟先前一樣」、「（法院作
      證時，是否會翻供？）不會」等語【見臺灣臺中地方法院
      檢察署九十九年度偵字第一五九九四號卷第一０七頁至一
      ０九頁】，並有九十九年六月十九日下午九時二十二分二
      十九秒，上開被告余國成0000000000號與證人李崑銘0000
      000000號行動電話通聯譯文在卷可稽【見臺中縣警察局刑
      警大隊中縣警刑大偵五字第0990012599號卷第八七六頁、
      臺灣臺中地方法院檢察署九十九年度偵字第一五九九四號
      卷第九十八頁】；證人李崑銘於九十九年十一月九日上午
      十時三十分原審審理時亦證稱：「（九十九年六月十九日
      下午九時二十二分許，你是否有前往被告（余國成）住所
      ？）我去的時候，被告余國成已經把甲基安非他命放在玻
      璃瓶裡面，我吸一、兩口後，就拿五百元給余國成，他也
      有收起來」等語（見原審卷第二一九面反面）明確。
（三）綜上所述，可認證人余嘉仁、李崑銘確係向被告余國成各
      購買價值五百元之甲基安非他命一小包，且有上開期間之
      通訊監察譯文表內容可憑。況被告余國成亦承認於前開時
      間、地點確實有交付甲基安非他命予證人余嘉仁、李崑銘
      等情，被告余國成僅係辯稱是無償轉讓云云，然此顯屬事
      後卸責之詞，無足憑採。此外，復有證人余嘉仁、李崑銘
      指認被告余國成之犯罪嫌疑人紀錄表在卷可按【見臺灣臺
      中地方法院檢察署九十九年度偵字第一五九九四號卷第六
      十六頁、九十四頁】，及有被告余國成所有供其販賣甲基
      安非他命所用之門號0000000000號行動電話一
      支（含ＳＩＭ卡一枚）扣案足資佐證。足見被告余國成販
      賣第二級毒品甲基安非他命之犯罪事實已甚灼然，可堪認
      定。
丙、按販賣毒品之所謂販賣行為，須行為人主觀上有營利意圖，
    且客觀上有販入或賣出毒品行為，即足構成，至於實際上是
    否已經獲利，則非所問；必也始終無營利之意思，而以原價
    或低於原價有償讓與他人，方難謂為販賣行為，而僅得以轉
    讓罪論處（參照最高法院九十三年度臺上字第一六五一號判
    決要旨）。查，本件雖無從得知被告林彥志、張余聰等人共
    同販賣第一級毒品海洛因、第二級毒品甲基安非他命時；被
    告余國成販賣第二級毒品甲基安非他命，其所購入第一級、
    第二級毒品之確實價格，及是否確有低買高賣之營利情事，
    惟販賣第一級、第二級毒品屬違法行為，非可公然為之，亦
    無公定價格，且容易分裝並增減份量，而每次買賣之價量，
    可能隨時依雙方關係深淺、資力、需求量及對行情之認知、
    來源是否充裕、查緝是否嚴謹、購買者被查獲時供述購買對
    象之可能風險之評估等情形，而異其標準，非可一概而論，
    縱或出售之價格較低，亦非當然無營利意圖，即便為相同價
    格，因份量較少亦能從中獲利，除經坦承犯行並供明販入、
    賣出確實價量外，委難查得實情，復無法查獲其上手，更難
    查悉有無從中獲利，是除非別有事證足認係按同一價量委買
    或轉售，確未牟利外，尚難據此即認販賣之證據有所未足，
    否則將造成知過坦承者難辭重典，飾詞否認者反得僥倖，而
    失情理之平。且按一般民眾均知政府對毒品之查禁森嚴，重
    罰不予寬貸，衡情倘非有利可圖，絕無平白甘冒被嚴查重罰
    之高度風險之理，從而，舉凡其有償交易，除足反證其確係
    另基於某種非營利本意之關係外，尚難因無法查悉其販入價
    格，作為是否高價賣出之比較，諉無營利之意思阻卻販賣犯
    行之追訴（最高法院八十四年度第三次刑事庭會議決議意旨
    參照）。本件被告等人確有上開販賣毒品之行為，已經調查
    屬實，考量社會大眾均知買賣海洛因、甲基安非他命係非法
    行為之客觀社會環境，且據證人之證述確係分別以四百元、
    五百元、一千元或二千元之價格向被告等人買入海洛因或甲
    基安非他命，依其購得之數量，核與一般零買少量海洛因、
    甲基安非他命之市場上交易價格尚屬相當；且被告林彥志、
    張余聰與購買者曾秀玲等十人；被告余國成與購買者余嘉仁
    、李崑銘間並無特別情誼，且上開購買者證述向被告林彥志
    等人購買海洛因或甲基安非他命時，均有交付金錢均屬有償
    之行為，參以被告林彥志、張余聰、余國成均為智識正常之
    成年人，對於販賣海洛因或甲基安非他命之重刑實知之甚詳
    ，如無相當利潤可圖，豈有甘冒遭受重刑之風險，而將海洛
    因或甲基安非他命以販入價格轉售或無償轉讓他人之理？是
    依據上開積極證據及經驗法則綜合研判，本件被告林彥志、
    張余聰販賣毒品海洛因、甲基安非他命；被告余國成販賣毒
    品甲基安非他命之時，其等主觀上顯係基於營利之販賣意圖
    而為毒品之提供行為至明。
丁、綜上所述，本件事證明確，被告林彥志、張余聰販賣毒品海
    洛因、甲基安非他命；被告余國成販賣毒品甲基安非他命之
    犯行至堪認定，應予依法論科。
、論罪科刑：
（一）查海洛因、甲基安非他命係毒品危害防制條例第二條第二
      項第一款、第二款所定之第一級、第二級毒品，不得非法
      持有、販賣。是核被告林彥志、張余聰就附表一編號６號
      至８號、１０號至１４號、１７號至２２號部分所為，均
      係犯毒品危害防制條例第四條第一項販賣第一級毒品罪；
      就附表一編號１號至５號、９號、１５號、１６號部分所
      為，均係犯毒品危害防制條例第四條第二項販賣第二級毒
      品罪。被告余國成就附表二編號１號、２號部分所為，均
      係犯毒品危害防制條例第四條第二項販賣第二級毒品罪。
      被告林彥志、張余聰、余國成為販賣而持有海洛因或甲基
      安非他命之低度行為，應各為其販賣之高度行為所吸收，
      均不另論罪。按共同正犯之成立，祇須具有犯意之聯絡，
      行為之分擔，既不問犯罪動機起於何人，亦不必每一階段
      犯行，均經參與（最高法院三十四年上字第八六二號判例
      要旨參照）；又共同正犯之意思聯絡，不限於事前有所協
      議，其於行為當時，基於相互之認識，以共同犯罪之意思
      參與者，亦無礙於共同正犯之成立。且共同正犯之意思聯
      絡，原不以數人間直接發生者為限，即有間接之聯絡者，
      亦包括在內。如甲分別邀約乙、丙犯罪，雖乙、丙間彼此
      並無直接之聯絡，亦無礙於其為共同正犯之成立（最高法
      院七十三年臺上字第一八八六號、七十七年臺上字第二一
      三五號判例參照）。本案被告林彥志、張余聰與林冬山、
      翁批且、楊健宏、劉宸枚、陳弘盛等人就事實欄一所示之
      犯行，雖非參與每一階段之販賣毒品犯行，惟其等均係基
      於全體共同正犯間犯意之聯絡，而分擔販賣第一級、第二
      級毒品之部分行為。是被告林彥志、張余聰與林冬山、翁
      批且、楊健宏、劉宸枚、陳弘盛等人間，就事實欄一所示
      之販賣第一級、第二級毒品，有犯意聯絡及行為分擔，俱
      為共同正犯。另被告林彥志、張余聰就附表一所示十四次
      販賣第一級毒品罪及八次販賣第二級毒品罪；被告余國成
      就附表二所示二次販賣第二級毒品罪，均犯意各別，犯罪
      時間互異，各次行為分別獨立，均應予分論併罰。
（二）按毒品危害防制條例第十七條第二項規定：「犯第四條至
      第八條之罪於偵查及審判中均自白者，減輕其刑」，旨在
      勵犯罪人之悛悔，同時使偵查或審判機關易於發現真實
      ，以利毒品查緝，俾收防制毒品危害之效；故不論該被告
      之自白，係出於自動或被動、簡單或詳細、一次或多次，
      並其自白後有無翻異，苟其於偵查及審判中均有自白，即
      應依法減輕其刑（最高法院九十八年度台上字第六九二八
      號判決參照）。查，被告林彥志、張余聰於檢察官偵查、
      原審及本院審理時就事實欄一所示之販賣毒品之事實均自
      白犯罪，符合毒品危害防制條例第十七條第二項之減刑規
      定，均應予以減輕其刑。至於被告余國成就其附表二所示
      販賣第二級毒品部分並未自白犯罪，不符合毒品危害防制
      條例第十七條第二項之規定，自不適用該條減刑之規定，
      附此說明。
（三）次按毒品危害防制條例第十七條第一項規定：「犯第四條
      至第八條、第十條或第十一條之罪，供出毒品來源，因而
      查獲其他正犯或共犯者，減輕或免除其刑」乃為有效追查
      毒品來源，斷絕毒品供給，以杜絕毒品泛濫，祇須行為人
      願意供出毒品來源之上手，因而查獲其他正犯或共犯者，
      即可邀減輕或免除其刑之寬典，是以被告如供出毒品來源
      之有關資料，諸如其他正犯或共犯之姓名、年籍、住居所
      、或其他足資辨別之特徵等，使調查或偵查犯罪之公務員
      因而對之發動調查或偵查並查獲其他正犯或共犯者，即得
      邀該條項所定減免其刑之寬典（最高法院九十九年度台上
      字第一四七０號判決參照）；而同條例第十七條第二項規
      定，則為使刑事案件儘速確定，鼓勵被告認罪，並節省司
      法資源，苟行為人於偵查及審判中均自白者，即符減刑要
      件，上開二項規定之立法目的及減免條件並不相同，二者
      自無法規競合之當然吸收關係可言。則同時符合上開二項
      規定，除予以免除其刑之情形外，自應依刑法第七十一條
      第二項規定，當先適用毒品危害防制條例第十七條第二項
      減輕其刑，再依同條例第十七條第一項遞減其刑（最高法
      院九十九年度台上字第一七四六號判決參照）。查，被告
      林彥志、張余聰就事實欄一所示販賣第一級毒品海洛因、
      第二級毒品甲基安非他命犯行，供出其販入海洛因、甲基
      安非他命之毒品來源係朱俊彥或賴愷琳，並因而查獲朱俊
      彥、賴愷琳，有臺灣臺中地方法院九十九年度訴字第二五
      六九號判決書（含臺灣臺中地方法院檢察署九十九年度偵
      字第一五九八二號、一九六四四號起訴書）、臺灣臺中地
      方法院檢察署一００年度偵字第二七０五號（朱俊彥販賣
      海洛因及甲基安非他命）、一００年度偵字第二七０六號
      （賴愷琳販賣海洛因）起訴書等在卷可稽【見本院卷第一
      五七頁至一七０頁】，核與毒品危害防制條例第十七條第
      一項之規定相符。又查，被告余國成於九十九年七月六日
      二十時五分許製作警詢筆錄時即指證其甲基安非他命來源
      是向綽號「阿林」（即賴愷琳）及「阿良」（即林彥志）
      所購得，綽號「阿林」聯絡電話為0000000000、「阿良」
      聯絡電話為0000000000，並詳細說明向其購得甲基安非他
      命之次數、地點、金額等情【見臺中縣警察局大甲分局中
      縣甲警偵字第0990032442號卷第五頁、六頁】，且之後並
      因而查獲賴愷琳確有販賣甲基安非他命犯行，亦有臺灣臺
      中地方法院檢察署一００年度偵字第二七０六號起訴書在
      卷可稽【見本院卷第一六八頁至一七０頁】，亦核與毒品
      危害防制條例第十七條第一項規定相符。依前開說明，就
      被告林彥志、張余聰就事實欄一所示共同販賣第一級、第
      二級毒品犯行，應依毒品危害防制條例第十七條第一項規
      定遞減輕其刑；被告余國成就事實欄二所示販賣第二級毒
      品犯行，應依毒品危害防制條例第十七條第一項規定減輕
      其刑。
（四）又按因刑法第五十九條所規定之酌量減輕其刑，係裁判上
      之減輕，必以犯罪之情狀可憫恕，認為宣告法定最低度之
      刑猶嫌過重者，始有其適用。倘其行為別有法定免除其刑
      之事由時，即不發生宣告法定最低度之刑猶嫌過重，而依
      刑法第五十九條規定酌減其刑之問題（最高法院九十年度
      台上字第六八六八號判決參照）。經查本案被告林彥志、
      張余聰所犯如附表一編號六號至８號、１０號至１４號、
      １７號至２２號所示之販賣第一級海洛因犯行，除有毒品
      危害防制條例第十七條第二項減刑規定之適用之外，因其
      等另有供稱此部分毒品來源而查獲其他正犯，已再依毒品
      危害防制條例第十七條第一項規定減輕其刑。此部分以無
      宣告法定最低刑度之刑猶屬過重之情形，自無刑法第五十
      九條規定之適用，併予敘明。
（五）爰審酌被告林彥志、張余聰知悉第一級毒品海洛因、第二
      級毒品甲基安非他命；被告余國成知悉第二級毒品甲基安
      非他命會戕害國人身心健康，竟仍基於營利之意圖，分別
      販賣毒品海洛因或甲基安非他命於他人施用，無視於政府
      制定毒品危害防制條例杜絕毒品犯罪之禁令，販賣而藉以
      販賣牟利，更致使一般施用毒品者，沈迷於毒癮而無法自
      拔，直接戕害國民身心健康，間接危害社會治安，敗壞社
      會善良風氣，進而導致施用毒品之人為購買毒品施用而觸
      犯刑典之情事發生，其販賣毒品之行為助長毒品流通，致
      生危害於社會，所為實值非難，惟念其等販賣海洛因或甲
      基安非他命之數量、犯罪所得金額尚非眾多，及被告林彥
      志、張余聰犯罪後均坦承犯行，誠實面對司法偵審程序，
      有所悔意及被告余國成並未承認犯行等一切情狀，各分別
      量處如主文所示之刑，並均分別定其應執行之刑，以示儆
      懲。
（六）沒收部分：
  １、犯毒品危害防制條例第四條至第九條、第十二條、第十三
      條或第十四條第一項、第二項之罪者，其供犯罪所用或因
      犯罪所得之財物，均沒收之，如全部或一部不能沒收時，
      追徵其價額或以其財產抵償之，為該條例第十九條第一項
      所明定。而因犯罪所得之財物，不能與正常營利事業計算
      營利所得之情形相提並論，是稱「因犯罪所得之財物」，
      乃指犯罪行為所直接取得而法律上無第三人得主張權利之
      一切財物而言，則上開規定所指販賣毒品所得之財物，依
      法諭知沒收時，舉凡販賣毒品所得之財物，不問其中何部
      分屬於成本，何部分屬於犯罪之利得，均應予以沒收，並
      非僅限於所賺取之差價部分，始符立法之本旨（最高法院
      九十八年度台上字第三０八一號判決意旨參照）。是以，
      被告林彥志、張余聰與共犯林冬山、翁批且、楊健宏、劉
      宸枚、陳弘盛等人如附表一所示販賣海洛因十四次、甲基
      安非他命八次（各次販毒所得詳如附表一所示），獲取販
      賣毒品所得共計二萬二千三百元，雖均未扣案，仍應依毒
      品危害防制條例第十九條第一項規定各於被告林彥志、張
      余聰犯如附表一編號１號至２２號所示之二十二次販賣毒
      品項下宣告沒收之，如全部或一部不能沒收時，並以被告
      林彥志、張余聰與共犯林冬山、翁批且、楊健宏、劉宸枚
      、陳弘盛等人之財產連帶抵償之〈詳如附表一所示〉。另
      被告余國成如附表二所示販賣甲基安非他命二次（各次販
      毒所得詳如附表二所示），獲取販賣毒品所得共計一千元
      ，雖均未扣案，亦應依毒品危害防制條例第十九條第一項
      規定各於被告余國成犯如附表二編號１號、２號所示之二
      次販賣毒品項下宣告沒收之，如全部或一部不能沒收時，
      並以被告余國成之財產抵償之〈詳如附表二所示〉。
  ２、又按毒品危害防制條例第十九條第一項所規定之沒收，固
      為刑法之特別規定，採義務沒收主義，但上開法條既無「
      不問屬於犯人與否，沒收之」之規定，仍應以該物品屬於
      犯人所有者為限，始應予以沒收，庶符沒收制度之基本原
      則（最高法院九十年度臺上字第六二六號判決參照）。查
      被告林彥志、張余聰等人前述十四次販賣第一級毒品海洛
      因及八次販賣第二級毒品甲基安非他命事宜使用中之門號
      0000000000、0000000000、0000000000、0000000000、00
      00000000號等五支行動電話（均含SIM卡一枚），均係被
      告林彥志、張余聰與共犯林冬山等人所有，且為其等與購
      買毒品者聯絡交易毒品事宜所用之物，業據被告林彥志、
      張余聰等人供述明確（詳前述），且其中之門號00000000
      00、0000000000號二支行動電話（均含SIM卡一枚），並
      經查扣在案，顯無不能沒收之問題，是應於附表一編號１
      ０號至１７號所示各次販賣第一級或第二級毒品罪之宣告
      刑部分，各依毒品危害防制條例第十九條第一項之規定，
      予以宣告連帶沒收，然因已扣案，自無庸併予諭知追徵價
      額；另外門號0000000000、0000000000、0000000000等三
      支行動電話（均含SIM卡一枚），雖均未扣案，仍應於附
      表一編號１０號至１７號以外所示各次販賣第一級或第二
      級毒品罪之宣告刑部分，各依毒品危害防制條例第十九條
      第一項之規定，予以宣告連帶沒收之，且如全部或一部不
      能沒收時，均應連帶追徵其價額（如附表三編號１、２所
      示）。另查，扣案之門號0000000000號行動電話一支（含
      SIM卡一枚），係被告余國成所有，此經其供承不諱（見
      大甲分局其警詢筆錄），且為向購買甲基安非他命之余嘉
      仁、李崑銘與其聯絡購毒事宜所使用之電話，亦據證人余
      嘉仁、李崑銘證述屬實（詳前述），並有通聯譯文可稽，
      且上開行動電話亦經查扣在案，無不能沒收之問題，是應
      於附表二編號１、２號所示各次販賣第二級毒品罪之宣告
      刑部分，各依毒品危害防制條例第十九條第一項之規定，
      予以宣告沒收，然因已扣案，自無庸併予諭知追徵價額。
  ３、至於（１（雖九十九年七月六日十五時三十分許，在臺中
      市○○區○○路及安和路口，拘提林彥志及張余聰時，曾
      查扣第一級毒品海洛因三包（含袋重各約一．一九公克、
      ０．五六公克、０．四四公克）、第二級毒品甲基安非他
      命四包（含袋重各約二七．三公克、三．七四公克、一．
      四三公克、０．三公克）、藥鏟六支（起訴書誤為二支）
      等物，被告林彥志於九十九年七月七日十一時十九分警詢
      時即已供稱：扣案之上開海洛因及甲基安非他命我是自己
      要施用的等語【見臺中縣警察局刑警大隊中縣警刑大偵五
      字第0990012599號卷第五頁】，藥鏟六支雖被告林彥志供
      稱是其使用之物等語，然上開物品，查無確切證據顯示上
      開扣案物品係供林彥志、張余聰等人共同販賣如附表一所
      示毒品之物，故仍不得於本件被告林彥志、張余聰犯如附
      表一所示犯行項下為沒收銷燬或沒收之諭知；（２）另於
      九十九年七月六日十六時十分許，在臺中市○○區○○路
      二段二三七之五號七樓劉宸枚處，又查扣第一級毒品海洛
      因一包（含袋重約０．四一公克）及第二級毒品甲基安非
      他命二包（含袋重約０．三公克、一．三九公克）等物，
      雖證人劉宸玫於九十九年七月七日上午九時二十分警詢時
      證稱：該查扣之海洛因及甲基安非他命均是林彥志所有，
      供其販賣毒品之用途等語【見臺中縣警察局刑警大隊中縣
      警刑大偵五字第0990 012599號卷第二十七頁】，然與劉
      宸玫同時被查獲之林冬山，則於九十九年七月六日十五時
      十五分警詢時證稱：該查扣之海洛因及甲基安非他命是其
      與劉宸玫共同之物【見臺中縣警察局刑警大隊中縣警刑大
      偵五字第0990012599號卷第四十一頁】，其二人所述已顯
      有不符，而證人劉宸枚於九十九年七月七日下午九時二十
      六分偵訊時又證稱：查扣之海洛因及甲基安非他命均是林
      彥志的，林彥志出去留在那邊說要給我及林冬山吸食用的
      等語【見臺灣臺中地方法院檢察署九十九年度偵字第一五
      九九七號卷第九十九頁】，是證人劉宸枚前後證述亦有所
      不一，此外，亦查無其他積極據證明此部分查扣之海洛因
      、甲基安非他命係被告林彥志、張余聰等人共同販賣如附
      表一所示毒品之物，故亦不得於本件被告林彥志、張余聰
      犯如附表一所示犯行項下為沒收銷燬之諭知。（３）再於
      九十九年七月六日十七時二十五分許，在臺中縣大甲鎮○
      ○路三十四號被告余國成處固查扣鏟子二支、安非他命殘
      渣袋一個，惟上開鏟子二支、安非他命殘渣袋一個，均無
      確切證據證明係供余國成販賣如附表二所示甲基安非他命
      所用之物，故亦不予宣告沒收，均併予敘明。
肆、原審判決認被告林彥志、張余聰上開共同販賣第一級毒品海
    洛因、第二級毒品甲基安非他命；被告余國成上開販賣甲基
    安非他命犯之罪證明確，適用刑事訴訟法第二百九十九條第
    一項前段，毒品危害防制條例第四條第一項、第二項、第十
    七條第二項、第十九條第一項，刑法第十一條、第五十九條
    、第五十一條第五款等規定，並審酌上情，判決如原判決主
    文所示之被告林彥志應執行有期徒刑十六年，被告張余聰應
    執行有期徒刑十年，被告余國成應執行有期徒刑九年，另分
    別為沒收之諭知等情，固非無見。惟：（Ａ）原審判決就附
    表一編號２１號所示部分事實之同案被告林冬山與證人楊龍
    昭之交易時間認係九十九年五月十八日，有所違誤，應係九
    十九年五月二十八日；又就附表二編號１號，被告余國成與
    證人余嘉仁交易時間載為『99年6月17日08時34分「43秒」
    至09時02分秒、余國成先於99年6月17日08時34分「34秒」
    至09時02分，以0000000000門號與余嘉仁使用之「00000000
    00」門號聯繫後』，然上開交易時間應係九十九年六月十七
    日二十時（下午八時）二十五分五秒、二十一時（下午九時
    ）二分五十八秒才正確【詳見臺中縣警察局刑警大隊中縣警
    刑大偵五字第0990012599號卷第八六九頁、八七０頁】，且
    證人余嘉仁持用之行動電話應係0000000000號，此部分事實
    亦有錯誤；另就附表二編號２號，被告余國成與證人李崑銘
    交易時間載為「99年6月19日09時22分29秒」，亦有錯誤，
    應係九十九年六月十九日二十一時（下午九時）二十二分二
    十九秒【見臺中縣警察局刑警大隊中縣警刑大偵五字第0990
    012599號卷第八七六頁、臺灣臺中地方法院檢察署九十九年
    度偵字第一五九九四號卷第九十八頁】；復就附表一編號１
    ８、２２號之交易價格各誤為一千元，應各為二千元，亦如
    前述。（Ｂ）又被告林彥志、張余聰就共犯之販賣第一、二
    級毒品罪；被告余國成就所犯之販賣第二級毒品罪，均有供
    出毒品來源，因而查獲其他正犯（朱俊彥、賴愷琳）乙節，
    詳如前、論罪科刑之（三）部分所論述，原審未及審酌上
    情而予遞減其刑，並認有刑法第五十九條認科以最低刑度仍
    嫌過重，足以引起一般人同情之適用，尚有未合。（Ｃ）就
    附表一行動電話沒收部分：應就各該次聯絡交易毒品事宜所
    使用之行動電話為沒收之諭知，就已扣案之行動電話部分，
    應為連帶沒收之諭知；就未扣案之行動電話部分，應為連帶
    沒收之諭知，並就如全部或一部不能沒收時，應連帶追徵其
    價額。原判決就附表一各次犯行均諭知：「行動電話門號00
    00000000號及0000000000號各一支及SIM卡各一枚，均沒收
    」，原審疏未審酌及此，亦有未洽。（Ｄ）另扣案之藥鏟、
    海洛因、甲基安非他命均未有積極證據證明係被告林彥志等
    人犯如附表一所示各項犯罪之物，爰不予宣告沒收，亦詳如
    前開（六）沒收部分之（３）所論述，原判決為沒收或沒收
    銷燬之之諭知，亦有不當。是以被告林彥志、張余聰以其等
    均有供出毒品來源，因而查獲其他正犯為由提起上訴，為有
    理由；被告余國成以否認犯罪為由提起上訴，雖無可採，然
    原審判決既有上開違誤之處，仍屬無可維持，是本院就被告
    林彥志、張余聰、余國成部分均予撤銷，就其等各次犯行判
    處如附表一、附表二所示之刑，並定其如本件主文一、二、
    三所示之應執行刑及為沒收之諭知（詳本件主文所示）。
據上論斷，應依刑事訴訟法第三百六十九條第一項前段、第三
百六十四條、第二百九十九條第一項前段，毒品危害防制條例第
四條第一項、第二項、第十七條第一項、第二項、第十九條第一
項，刑法第十一條前段、第二十八條、第五十一條第五款，判決
如主文。
本案經檢察官劉家芳到庭執行職務。
中    華    民    國   100    年    3     月    17    日
            刑事第三庭    審判長法  官  王  增  瑜
                                法  官  唐  光  義
                                法  官  曾  佩  琦
以上正本證明與原本無異。
如不服本判決應於收受送達後十日內向本院提出上訴書狀，其未
敘述上訴之理由者，並得於提起上訴後十日內向本院補提理由書
（均須按他造當事人之人數附繕本）「切勿逕送上級法院」。
                                書記官  陳  玫  伶
中    華    民    國   100    年    3     月    17    日
附錄論罪科刑之法條：
【毒品危害防制條例第四條第一項、第二項】
  製造、運輸、販賣第一級毒品者，處死刑或無期徒刑；處無期
  徒刑者，得併科新臺幣二千萬元以下罰金。
  製造、運輸、販賣第二級毒品者，處無期徒刑或七年以上有期
  徒刑，得併科新臺幣一千萬元以下罰金。
附表一：
（林彥志、張余聰與林冬山、翁批且、楊健宏、劉宸枚、陳弘盛
  共同販賣第一級毒品海洛因、第二級毒品甲基安非他命部分）
┌─┬──────┬──────┬──────┬────────────────┐
│編│對象        │犯罪時間    │犯罪事實    │ 所犯罪名及處刑（主刑及從刑）   │
│號│            │            │            │                                │
├─┼──────┼──────┼──────┼────────────────┤
│１│曾秀玲      │99年5月20日 │陳弘盛先於99│林彥志、張余聰共同犯販賣第二級毒│
│  │（綽號仔仔）│14時44分26秒│年5月20日14 │品罪，林彥志處有期徒刑肆年，張余│
│  │            │、45分12秒、│時44分26秒、│聰處有期徒刑參年。未扣案之門號09│
│  │            │52分47秒（聯│45分12秒、52│00000000號行動電話壹支及SIM卡壹 │
│  │            │繫後）      │分47秒以0920│枚，林彥志、張余聰應與林冬山、翁│
│  │            │            │238785門號與│批且、楊健宏、劉宸枚、陳弘盛連帶│
│  │            │            │曾秀玲使用之│沒收之，如全部或一部不能沒收時，│
│  │            │            │0000000000門│連帶追徵其價額；未扣案之販賣第二│
│  │            │            │號聯繫，於同│級毒品犯罪所得財物新臺幣壹仟元，│
│  │            │            │日14時52分47│林彥志、張余聰應與林冬山、翁批且│
│  │            │            │秒聯繫後，在│、楊健宏、劉宸枚、陳弘盛連帶沒收│
│  │            │            │臺中縣太平市│之，如全部或一部不能沒收時，以其│
│  │            │            │振福路245 巷│等之財產連帶抵償之。            │
│  │            │            │旁土地公廟前│                                │
│  │            │            │，由林彥志、│                                │
│  │            │            │林冬山、陳弘│                                │
│  │            │            │盛共同出面，│                                │
│  │            │            │以一千元之價│                                │
│  │            │            │格，販賣甲基│                                │
│  │            │            │安非他命一小│                                │
│  │            │            │包（重量不詳│                                │
│  │            │            │）予曾秀玲。│                                │
│  │            │            │            │                                │
├─┼──────┼──────┼──────┼────────────────┤
│２│曾秀玲      │99年5月21日1│陳弘盛於99年│林彥志、張余聰共同犯販賣第二級毒│
│  │            │5時17分4秒（│5月21日15時1│品罪，林彥志處有期徒刑肆年，張余│
│  │            │聯繫後）    │7分4秒以0920│聰處有期徒刑參年。未扣案之門號09│
│  │            │            │238785門號與│00000000號行動電話壹支及SIM卡壹 │
│  │            │            │曾秀玲使用之│枚，林彥志、張余聰應與林冬山、翁│
│  │            │            │0000000000門│批且、楊健宏、劉宸枚、陳弘盛連帶│
│  │            │            │號聯繫後，在│沒收之，如全部或一部不能沒收時，│
│  │            │            │臺中縣太平市│連帶追徵其價額；未扣案之販賣第二│
│  │            │            │振福路245巷 │級毒品犯罪所得財物新臺幣壹仟元，│
│  │            │            │旁土地公廟前│林彥志、張余聰應與林冬山、翁批且│
│  │            │            │，由林冬山、│、楊健宏、劉宸枚、陳弘盛連帶沒收│
│  │            │            │陳弘盛共同出│之，如全部或一部不能沒收時，以其│
│  │            │            │面一千元之價│等之財產連帶抵償之。            │
│  │            │            │格，販賣甲基│                                │
│  │            │            │安非他命一小│                                │
│  │            │            │包（重量不詳│                                │
│  │            │            │）予曾秀玲。│                                │
│  │            │            │            │                                │
├─┼──────┼──────┼──────┼────────────────┤
│３│陳元龍      │99年5月28日 │林冬山於99年│林彥志、張余聰共同犯販賣第二級毒│
│  │            │6時53分2秒（│5月28日6時53│品罪，林彥志處有期徒刑肆年，張余│
│  │            │聯繫後）    │分2秒以09104│聰處有期徒刑參年。未扣案之門號09│
│  │            │            │45850門號與 │00000000號行動電話壹支及SIM卡壹 │
│  │            │            │陳元龍使用之│枚，林彥志、張余聰應與林冬山、翁│
│  │            │            │0000000000門│批且、楊健宏、劉宸枚、陳弘盛連帶│
│  │            │            │號聯繫後，在│沒收之，如全部或一部不能沒收時，│
│  │            │            │臺中縣神岡鄉│連帶追徵其價額；未扣案之販賣第二│
│  │            │            │三角村三社東│級毒品犯罪所得財物新臺幣肆佰元，│
│  │            │            │路105號，由 │林彥志、張余聰應與林冬山、翁批且│
│  │            │            │林冬山以三千│、楊健宏、劉宸枚、陳弘盛連帶沒收│
│  │            │            │之價格（實際│之，如全部或一部不能沒收時，以其│
│  │            │            │上僅支付四百│等之財產連帶抵償之。            │
│  │            │            │元，餘欠款）│                                │
│  │            │            │，販賣甲基安│                                │
│  │            │            │非他命一小包│                                │
│  │            │            │（重量不詳）│                                │
│  │            │            │予陳元龍。  │                                │
│  │            │            │            │                                │
├─┼──────┼──────┼──────┼────────────────┤
│４│陳元龍      │99年5月31日1│劉宸枚於99年│林彥志、張余聰共同犯販賣第二級毒│
│  │            │3時52分14秒 │5月31日13 時│品罪，林彥志處有期徒刑肆年，張余│
│  │            │（聯繫後）  │52分14秒以09│聰處有期徒刑參年。未扣案之門號09│
│  │            │            │00000000門號│00000000號行動電話壹支及SIM卡壹 │
│  │            │            │與陳元龍使用│枚，林彥志、張余聰應與林冬山、翁│
│  │            │            │之0000000000│批且、楊健宏、劉宸枚、陳弘盛連帶│
│  │            │            │門號聯繫後，│沒收之，如全部或一部不能沒收時，│
│  │            │            │在臺中市雅潭│連帶追徵其價額；未扣案之販賣第二│
│  │            │            │路與崇德路口│級毒品犯罪所得財物新臺幣壹仟元，│
│  │            │            │，由林冬山以│林彥志、張余聰應與林冬山、翁批且│
│  │            │            │一千元價格，│、楊健宏、劉宸枚、陳弘盛連帶沒收│
│  │            │            │販賣甲基安非│之，如全部或一部不能沒收時，以其│
│  │            │            │他命一 包（ │等之財產連帶抵償之。            │
│  │            │            │重量不詳）予│                                │
│  │            │            │陳元龍。    │                                │
│  │            │            │            │                                │
├─┼──────┼──────┼──────┼────────────────┤
│５│莊秋明      │99年6月1日8 │林冬山於民國│林彥志、張余聰共同犯販賣第二級毒│
│  │            │時45分14秒（│99年6月1日8 │品罪，林彥志處有期徒刑肆年，張余│
│  │            │聯繫後）    │時45分14秒以│聰處有期徒刑參年。未扣案之門號09│
│  │            │            │0000000000門│00000000號行動電話壹支及SIM卡壹 │
│  │            │            │號與莊秋明使│枚，林彥志、張余聰應與林冬山、翁│
│  │            │            │用之0000000 │批且、楊健宏、劉宸枚、陳弘盛連帶│
│  │            │            │092 門號聯繫│沒收之，如全部或一部不能沒收時，│
│  │            │            │後，在臺中市│連帶追徵其價額；未扣案之販賣第二│
│  │            │            │環中路與崇德│級毒品犯罪所得財物新臺幣壹仟元，│
│  │            │            │路口州際棒球│林彥志、張余聰應與林冬山、翁批且│
│  │            │            │場停車場內，│、楊健宏、劉宸枚、陳弘盛連帶沒收│
│  │            │            │由林冬山以一│之，如全部或一部不能沒收時，以其│
│  │            │            │千元之價格，│等之財產連帶抵償之。            │
│  │            │            │販賣甲基安非│                                │
│  │            │            │他命一小包（│                                │
│  │            │            │重量不詳）予│                                │
│  │            │            │莊秋明。    │                                │
│  │            │            │            │                                │
├─┼──────┼──────┼──────┼────────────────┤
│６│吳志益      │99年5月24日 │林彥志於99年│林彥志、張余聰共同犯販賣第一級毒│
│  │            │上午9時54分1│年5月24日上 │品罪，林彥志處有期徒刑拾年，張余│
│  │            │6秒、11時9分│午9時54分16 │聰處有期徒刑柒年捌月。未扣案門號│
│  │            │43秒、11時18│秒、11時9分4│0000000000號行動電話壹支及SIM卡 │
│  │            │分1秒許（聯 │3秒、11時18 │壹枚，林彥志、張余聰應與林冬山、│
│  │            │繫後）      │分1秒許，以 │翁批且、楊健宏、劉宸枚、陳弘盛連│
│  │            │            │0000000000號│帶沒收之，如全部或一部不能沒收時│
│  │            │            │（起訴書誤為│，連帶追徵其價額；未扣案之販賣第│
│  │            │            │0000000000號│一級毒品犯罪所得財物新臺幣壹仟元│
│  │            │            │）與吳志益使│，林彥志、張余聰應與林冬山、翁批│
│  │            │            │用之00000000│且、楊健宏、劉宸枚、陳弘盛連帶沒│
│  │            │            │56門號聯繫後│收之，如全部或一部不能沒收時，以│
│  │            │            │，在臺中市健│其等之財產連帶抵償之。          │
│  │            │            │行國小附近，│                                │
│  │            │            │由林彥志、陳│                                │
│  │            │            │弘盛、楊健宏│                                │
│  │            │            │以一千元之價│                                │
│  │            │            │格，販賣海洛│                                │
│  │            │            │因一小包（重│                                │
│  │            │            │量不詳）予吳│                                │
│  │            │            │志益。      │                                │
│  │            │            │            │                                │
├─┼──────┼──────┼──────┼────────────────┤
│７│吳志益      │99年5月27日2│林彥志先於99│林彥志、張余聰共同犯販賣第一級毒│
│  │            │2時29分45秒 │年5月27日22 │品罪，林彥志處有期徒刑拾年，張余│
│  │            │許          │時29分45秒以│聰處有期徒刑柒年捌月。未扣案門號│
│  │            │            │0000000000門│0000000000號行動電話壹支及SIM卡 │
│  │            │            │號與吳志益使│壹枚，林彥志、張余聰應與林冬山、│
│  │            │            │用之00000000│翁批且、楊健宏、劉宸枚、陳弘盛連│
│  │            │            │56門號聯繫，│帶沒收之，如全部或一部不能沒收時│
│  │            │            │於聯繫後三十│，連帶追徵其價額；未扣案之販賣第│
│  │            │            │分鐘，在臺中│一級毒品犯罪所得財物新臺幣壹仟元│
│  │            │            │市○○路○段│，林彥志、張余聰應與林冬山、翁批│
│  │            │            │麒麟理容KTV │且、楊健宏、劉宸枚、陳弘盛連帶沒│
│  │            │            │附近麥當勞，│收之，如全部或一部不能沒收時，以│
│  │            │            │由林冬山、陳│其等之財產連帶抵償之。          │
│  │            │            │弘盛以一千元│                                │
│  │            │            │價格，販賣海│                                │
│  │            │            │洛因一小包（│                                │
│  │            │            │重量不詳）予│                                │
│  │            │            │吳志益。    │                                │
│  │            │            │            │                                │
├─┼──────┼──────┼──────┼────────────────┤
│８│吳志益      │99年5月30日 │林彥志先於民│林彥志、張余聰共同犯販賣第一級毒│
│  │            │5時28分、36 │國99年5月30 │品罪，林彥志處有期徒刑拾年，張余│
│  │            │分48秒、55分│日5時28分、3│聰處有期徒刑柒年捌月。未扣案門號│
│  │            │（聯繫後）  │6分48秒、55 │0000000000號行動電話壹支及SIM卡 │
│  │            │            │分以0000000 │壹枚，林彥志、張余聰應與林冬山、│
│  │            │            │850門號與吳 │翁批且、楊健宏、劉宸枚、陳弘盛連│
│  │            │            │志益使用之09│帶沒收之，如全部或一部不能沒收時│
│  │            │            │00000000門號│，連帶追徵其價額；未扣案之販賣第│
│  │            │            │聯繫後，於5 │一級毒品犯罪所得財物新臺幣壹仟元│
│  │            │            │時55分許，在│，林彥志、張余聰應與林冬山、翁批│
│  │            │            │臺中市○○路│且、楊健宏、劉宸枚、陳弘盛連帶沒│
│  │            │            │一段麒麟理容│收之，如全部或一部不能沒收時，以│
│  │            │            │KTV附近麥當 │其等之財產連帶抵償之。          │
│  │            │            │勞，由林冬山│                                │
│  │            │            │以一千元之價│                                │
│  │            │            │格，販賣海洛│                                │
│  │            │            │因一小包（重│                                │
│  │            │            │量不詳）予吳│                                │
│  │            │            │志益。      │                                │
│  │            │            │            │                                │
├─┼──────┼──────┼──────┼────────────────┤
│９│趙英龍      │99年5月29日 │林冬山於99年│林彥志、張余聰共同犯販賣第二級毒│
│  │            │22時56分1秒 │5月29日22時5│品罪，林彥志處有期徒刑肆年，張余│
│  │            │、23時35分38│6分1秒至5月 │聰處有期徒刑參年。未扣之案門號09│
│  │            │秒、5月30日 │30日0時41分3│00000000號行動電話壹支及SIM卡壹 │
│  │            │0時41分30秒 │0秒以0000000│枚，林彥志、張余聰應與林冬山、翁│
│  │            │（聯繫後）  │850門號與趙 │批且、楊健宏、劉宸枚、陳弘盛連帶│
│  │            │            │英龍使用之09│沒收之，如全部或一部不能沒收時，│
│  │            │            │00000000門號│連帶追徵其價額；未扣案之販賣第二│
│  │            │            │聯繫後，在臺│級毒品犯罪所得財物新臺幣壹仟元，│
│  │            │            │中縣神岡鄉神│林彥志、張余聰應與林冬山、翁批且│
│  │            │            │林南路旁，由│、楊健宏、劉宸枚、陳弘盛連帶沒收│
│  │            │            │林冬山以一千│之，如全部或一部不能沒收時，以其│                              │
│  │            │            │元之價格，販│等之財產連帶抵償之。            │                              │
│  │            │            │賣甲基安非他│                                │
│  │            │            │命一小包（重│                                │
│  │            │            │量不詳）予趙│                                │
│  │            │            │英龍。      │                                │
├─┼──────┼──────┼──────┼────────────────┤
│１│ 張惠雯     │99年6月8日  │林彥志於99年│林彥志、張余聰共同犯販賣第一級毒│
│０│            │11時15分47秒│6月8日11時15│品罪，林彥志處有期徒刑拾年，張余│
│  │            │（聯繫後）  │分47秒以0926│聰處有期徒刑柒年捌月。扣案之門號│
│  │            │            │682724門號與│0000000000號行動電話壹支及SIM卡 │
│  │            │            │張惠雯使用之│壹枚，林彥志、張余聰應與林冬山、│
│  │            │            │00-00000000 │翁批且、楊健宏、劉宸枚、陳弘盛連│
│  │            │            │電話聯繫後，│帶沒收；未扣案之販賣第一級毒品犯│
│  │            │            │在臺中市建成│罪所得財物新臺幣壹仟元，林彥志、│
│  │            │            │路旱溪郵局門│張余聰應與林冬山、翁批且、楊健宏│
│  │            │            │口，由林彥志│、劉宸枚、陳弘盛連帶沒收之，如全│
│  │            │            │以一千元之價│部或一部不能沒收時，以其等之財產│
│  │            │            │格，販賣海洛│連帶抵償之。                    │
│  │            │            │因一小包（重│                                │
│  │            │            │量不詳）予張│                                │
│  │            │            │惠雯。      │                                │
│  │            │            │            │                                │
├─┼──────┼──────┼──────┼────────────────┤
│１│張惠雯      │99年6月9日8 │劉宸枚於99年│林彥志、張余聰共同犯販賣第一級毒│
│１│            │時37分44秒（│年6月9日8時 │品罪，林彥志處有期徒刑拾年，張余│
│  │            │聯繫後）    │37分44秒以09│聰處有期徒刑柒年捌月。扣案之門號│
│  │            │            │00000000門號│0000000000號行動電話壹支及SIM卡 │
│  │            │            │與張惠雯使用│壹枚，林彥志、張余聰應與林冬山、│
│  │            │            │之0000000000│翁批且、楊健宏、劉宸枚、陳弘盛連│
│  │            │            │門號聯繫後，│帶沒收。未扣案之販賣第一級毒品犯│
│  │            │            │在臺中市西屯│罪所得財物新臺幣壹仟元，林彥志、│
│  │            │            │路與至善路口│張余聰應與林冬山、翁批且、楊健宏│
│  │            │            │，由劉宸枚以│、劉宸枚、陳弘盛連帶沒收之，如全│
│  │            │            │一千元價格，│部或一部不能沒收時，以其等之財產│
│  │            │            │販賣海洛因一│連帶抵償之。                    │
│  │            │            │小包（重量不│                                │
│  │            │            │詳）予張惠雯│                                │
│  │            │            │。          │                                │
│  │            │            │            │                                │
├─┼──────┼──────┼──────┼────────────────┤
│１│張惠雯      │99年6月9日19│張余聰於99年│林彥志、張余聰共同犯販賣第一級毒│
│２│            │時21分（聯繫│年6月9日19時│品罪，林彥志處有期徒刑拾年，張余│
│  │            │後）        │21分以092668│聰處有期徒刑柒年捌月。扣案之門號│
│  │            │            │2724門號與張│0000000000號行動電話壹支及SIM卡 │
│  │            │            │惠雯使用之09│壹枚，林彥志、張余聰應予林冬山、│
│  │            │            │00000000門號│翁批且、楊健宏、劉宸枚、陳弘盛連│
│  │            │            │聯繫後，在臺│帶沒收。未扣案之販賣第一級毒品犯│
│  │            │            │中市○○路與│罪所得財物新臺幣壹仟元，林彥志、│
│  │            │            │河南路口中油│張余聰應與林冬山、翁批且、楊健宏│
│  │            │            │加油站前，由│、劉宸枚、陳弘盛連帶沒收之，如全│
│  │            │            │張余聰以一千│部或一部不能沒收時，以其等之財產│
│  │            │            │元之價格，販│連帶抵償之。                    │
│  │            │            │賣海洛因一小│                                │
│  │            │            │包（重量不詳│                                │
│  │            │            │）予張惠雯。│                                │
│  │            │            │            │                                │
├─┼──────┼──────┼──────┼────────────────┤
│１│張惠雯      │99年7月4日17│張余聰於民國│林彥志、張余聰共同犯販賣第一級毒│
│３│            │時54分53秒至│99年7月4日17│品罪，林彥志處有期徒刑拾年，張余│
│  │            │18時31分28秒│時54分53秒、│聰處有期徒刑柒年捌月。扣案之門號│
│  │            │（聯繫後）  │55分46秒、18│00 00000000號行動電話壹支及SIM卡│
│  │            │            │時11分33秒、│壹枚，林彥志、張余聰應與林冬山、│
│  │            │            │18時22分44秒│翁批且、楊健宏、劉宸枚、陳弘盛連│
│  │            │            │、18時31分28│帶沒收；未扣案之販賣第一級毒品犯│
│  │            │            │秒以0000000 │罪所得財物新臺幣伍佰元，林彥志、│
│  │            │            │724門號與張 │張余聰應與林冬山、翁批且、楊健宏│
│  │            │            │惠雯使用之09│、劉宸枚、陳弘盛連帶沒收之，如全│
│  │            │            │00000000門號│部或一部不能沒收時，以其等之財產│
│  │            │            │聯繫後，在臺│連帶抵償之。                    │
│  │            │            │中市○○路與│                                │
│  │            │            │上石街口7-11│                                │
│  │            │            │便利商店前，│                                │
│  │            │            │由張余聰、林│                                │
│  │            │            │彥志以一千元│                                │
│  │            │            │（實際上僅支│                                │
│  │            │            │付五百元）之│                                │
│  │            │            │價格，販賣海│                                │
│  │            │            │洛因一小包（│                                │
│  │            │            │重量不詳）予│                                │
│  │            │            │張惠雯。    │                                │
│  │            │            │            │                                │
├─┼──────┼──────┼──────┼────────────────┤
│１│張惠雯      │99年7月5日16│林冬山於民國│林彥志、張余聰共同犯販賣第一級毒│
│４│            │時52分30秒（│99年7月5日16│品罪，林彥志處有期徒刑拾年，張余│
│  │            │聯繫後）    │時52分30秒以│聰處有期徒刑柒年捌月。扣案之門號│
│  │            │            │0000000000門│0000000000號行動電話壹支及SIM卡 │
│  │            │            │號與張惠雯使│壹枚，林彥志、張余聰應與林冬山、│
│  │            │            │用之00000000│翁批且、楊健宏、劉宸枚、張弘盛連│
│  │            │            │45門號聯繫之│帶沒收；未扣案之販賣第一級毒品犯│
│  │            │            │後，在臺中市│罪所得財物新臺幣壹仟元，林彥志、│
│  │            │            │西屯路與上石│張余聰應與林冬山、翁批且、楊健宏│
│  │            │            │街口7-11便利│、劉宸枚、陳弘盛連帶沒收之，如全│
│  │            │            │商店0620-KV │部或一部不能沒收時，以其等之財產│
│  │            │            │自小客車內，│連帶抵償之。                    │
│  │            │            │由林冬山、翁│                                │
│  │            │            │批且共同以一│                                │
│  │            │            │千元之價格，│                                │
│  │            │            │販賣海洛因一│                                │
│  │            │            │小包（重量不│                                │
│  │            │            │詳）予張惠雯│                                │
│  │            │            │。          │                                │
│  │            │            │            │                                │
├─┼──────┼──────┼──────┼────────────────┤
│１│維他瓦      │99年7月6日11│林彥志於99年│林彥志、張余聰共同犯販賣第二級毒│
│５│            │時43分39秒（│7月6日11時43│品罪，林彥志處有期徒刑肆年，張余│
│  │            │聯繫後）    │分39秒以0986│聰處有期徒刑參年。扣案之門號0986│
│  │            │            │239953門號與│239953號行動電話壹支及SIM卡壹枚 │
│  │            │            │維他瓦使用之│，林彥志、張余聰應與林冬山、翁批│
│  │            │            │0000000000門│且、楊健宏、劉宸枚、陳弘盛連帶沒│
│  │            │            │號聯繫後，於│收；未扣案之販賣第二級毒品犯罪所│
│  │            │            │同日約12時許│得財物新臺幣肆佰元，林彥志、張余│
│  │            │            │，在臺中縣后│聰應與林冬山、翁批且、楊健宏、劉│
│  │            │            │里鄉墩南村七│宸枚、陳弘盛連帶沒收之，如全部或│
│  │            │            │星街15號（國│一部不能沒收時，以其等之財產連帶│
│  │            │            │威金屬股份有│抵償之。                        │
│  │            │            │限公司）旁，│                                │
│  │            │            │由林彥志、張│                                │
│  │            │            │余聰、翁批且│                                │
│  │            │            │以三千元之價│                                │
│  │            │            │格（實際上僅│                                │
│  │            │            │付四百元），│                                │
│  │            │            │共同販賣甲基│                                │
│  │            │            │安非他命一小│                                │
│  │            │            │包（重量不詳│                                │
│  │            │            │）予維他瓦。│                                │
│  │            │            │            │                                │
├─┼──────┼──────┼──────┼────────────────┤
│１│陳俊福      │99年6月18日 │林彥志於99年│林彥志、張余聰共同犯販賣第二級毒│
│６│            │15時49分3秒 │年6月18日15 │品罪，林彥志處有期徒刑肆年，張余│
│  │            │、15時57分16│時49分3秒、1│聰處有期徒刑參年。扣案之門號0926│
│  │            │秒（聯繫後）│5時57分16秒 │682724號行動電話壹支及SIM卡壹枚 │
│  │            │            │以0000000000│，林彥志、張余聰應與林冬山、翁批│
│  │            │            │門號與陳俊福│且、楊建宏、劉宸枚、陳弘盛連帶沒│
│  │            │            │使用之09112 │收。未扣案之販賣第二級毒品犯罪所│
│  │            │            │03788 門號聯│得財物新臺幣壹仟元，林彥志、張余│
│  │            │            │繫後，在臺中│聰應與林冬山、翁批且、楊健宏、劉│
│  │            │            │市西屯區河南│宸枚、陳弘盛連帶沒收之，如全部或│
│  │            │            │路與福星路7-│一部不能沒收時，以其等之財產連帶│
│  │            │            │11便利商店附│抵償之。                        │
│  │            │            │近套房內，由│                                │
│  │            │            │林彥志、林冬│                                │
│  │            │            │山、張余聰共│                                │
│  │            │            │同以一千元之│                                │
│  │            │            │價格，販賣甲│                                │
│  │            │            │基安非他命一│                                │
│  │            │            │小包（重量不│                                │
│  │            │            │詳）予陳俊福│                                │
│  │            │            │。          │                                │
│  │            │            │            │                                │
├─┼──────┼──────┼──────┼────────────────┤
│１│廖文進      │99年6月24日8│林彥志於99年│林彥志、張余聰共同犯販賣第一級毒│
│７│            │時31分11秒、│年6月24日8時│品罪，林彥志處有期徒刑拾年，張余│
│  │            │9時17分6秒（│31分11秒、9 │聰處有期徒刑柒年捌月。扣案之門號│
│  │            │聯繫後）    │時17分6秒以0│0000000000號行動電話壹支及SIM卡 │
│  │            │            │900000000 門│壹枚，林彥志、張余聰應與林冬山、│
│  │            │            │號與廖文進使│翁批且、楊健宏、劉宸枚、陳弘盛連│
│  │            │            │用之00000000│帶沒收。未扣案之販賣第一級毒品犯│
│  │            │            │39門號聯繫之│罪所得財物新臺幣壹仟元，林彥志、│
│  │            │            │後，在臺中市│張余聰應與林冬山、翁批且、楊健宏│
│  │            │            │西區○○路33│、劉宸枚、陳弘盛連帶沒收之，如全│
│  │            │            │3號門口，由 │部或一部不能沒收時，以其等之財產│
│  │            │            │林彥志以一千│連帶抵償之。                    │
│  │            │            │元之價格，販│                                │
│  │            │            │賣海洛因一小│                                │
│  │            │            │包（重量不詳│                                │
│  │            │            │）予廖文進。│                                │
│  │            │            │            │                                │
├─┼──────┼──────┼──────┼────────────────┤
│１│楊龍昭      │99年5月9日21│楊龍昭於99年│林彥志、張余聰共同犯販賣第一級毒│
│８│            │時26分22秒、│年5月9日21時│品罪，林彥志處有期徒刑拾年，張余│
│  │            │21時44分3秒 │26分22秒、21│聰處有期徒刑柒年捌月。未扣案之門│
│  │            │、21時38分25│時44分3秒、2│號0000000000號行動電話壹支及SIM │
│  │            │秒（聯繫後）│1時38分25秒 │卡壹枚，林彥志、張余聰應予林冬山│
│  │            │            │以0000000000│、翁批且、楊健宏、劉宸枚、陳弘盛│
│  │            │            │門號與林彥志│連帶沒收，如全部或一部不能沒收時│
│  │            │            │使用之092023│，連帶追徵其價額；未扣案之販賣第│
│  │            │            │8785門號聯繫│一級毒品犯罪所得財物新臺幣貳仟元│
│  │            │            │後，在臺中市│，林彥志、張余聰應與林冬山、翁批│
│  │            │            │崇德路麥當勞│且、楊健宏、劉宸枚、陳弘盛連帶沒│
│  │            │            │附近，由林彥│收之，如全部或一部不能沒收時，以│
│  │            │            │志或所屬集團│其等之財產連帶抵償之。          │
│  │            │            │成員以二千元│                                │
│  │            │            │之價格，販賣│                                │
│  │            │            │海洛因一小包│                                │
│  │            │            │（重量不詳）│                                │
│  │            │            │予楊龍昭。  │                                │
│  │            │            │            │                                │
├─┼──────┼──────┼──────┼────────────────┤
│１│楊龍昭      │99年5月10日2│楊龍昭於99年│林彥志、張余聰共同犯販賣第一級毒│
│９│            │2時48分（聯 │年5月10日22 │品罪，林彥志處有期徒刑拾年，張余│
│  │            │繫後）      │時48分以0911│聰處有期徒刑柒年捌月。未扣案門號│
│  │            │            │406816門號與│0000000000號行動電話壹支及SIM卡 │
│  │            │            │林彥志使用之│壹枚，林彥志、張余聰應與林冬山、│
│  │            │            │0000000000門│翁批且、楊健宏、劉宸枚、陳弘盛連│
│  │            │            │號聯繫後，在│帶沒收之，如全部或一部不能沒收時│
│  │            │            │大雅交流道附│，連帶追徵其價額；未扣案之販賣第│
│  │            │            │近，由林冬山│一級毒品犯罪所得財物新臺幣壹仟元│
│  │            │            │以新臺幣一千│，林彥志、張余聰應與林冬山、翁批│
│  │            │            │元之價格，販│且、楊健宏、劉宸枚、陳弘盛連帶沒│
│  │            │            │賣海洛因一小│收之，如全部或一部不能沒收時，以│
│  │            │            │包（重量不詳│其等之財產連帶抵償之。          │
│  │            │            │）予楊龍昭。│                                │
│  │            │            │            │                                │
│  │            │            │            │                                │
│  │            │            │            │                                │
├─┼──────┼──────┼──────┼────────────────┤
│２│楊龍昭      │99年05月13日│楊龍昭於99年│林彥志、張余聰共同犯販賣第一級毒│
│０│            │13時52分15秒│年5月13日13 │品罪，林彥志處有期徒刑拾年，張余│
│  │            │、14時21分41│時52分15秒、│聰處有期徒刑柒年捌月。未扣案之門│
│  │            │秒（聯繫後）│14時21分41秒│號0000000000號行動電話壹支及SIM │
│  │            │            │以0000000000│卡壹枚，林彥志、張余聰應與林冬山│
│  │            │            │門號與林彥志│、翁批且、楊健宏、劉宸枚、陳弘盛│
│  │            │            │使用之092023│連帶沒收，如全部或一部不能沒收時│
│  │            │            │8785門號聯繫│，連帶追徵其價額；未扣案之販賣第│
│  │            │            │後，在臺中縣│一級毒品犯罪所得財物新臺幣壹仟元│
│  │            │            │神岡鄉某萊爾│，林彥志、張余聰應與林冬山、翁批│
│  │            │            │富便利商店附│且、楊健宏、劉宸枚、陳弘盛連帶沒│
│  │            │            │近，由林彥志│收之，如全部或一部不能沒收時，以│
│  │            │            │以新臺幣一千│其等之財產連帶抵償之。          │
│  │            │            │之價格，販賣│                                │
│  │            │            │海洛因一小包│                                │
│  │            │            │（重量不詳）│                                │
│  │            │            │予楊龍昭。  │                                │
│  │            │            │            │                                │
├─┼──────┼──────┼──────┼────────────────┤
│２│楊龍昭      │99年5月28日 │楊龍昭於99年│林彥志、張余聰共同犯販賣第一級毒│
│１│            │凌晨0時34 分│年5月28日凌 │品罪，林彥志處有期徒刑拾年，張余│
│  │            │5秒、2時14分│晨0時34分5秒│聰處有期徒刑柒年捌月。未扣案之門│
│  │            │1秒（聯繫後 │、2時14分1秒│號0000000000號行動電話壹支及SIM │
│  │            │）          │以0000000000│卡壹枚，林彥志、張余聰應與林冬山│
│  │            │            │門號與林彥志│、翁批且、楊健宏、劉宸枚、陳弘盛│
│  │            │            │使用之092023│連帶沒收，如全部或一部不能沒收時│
│  │            │            │8785門號聯繫│，連帶追徵其價額；未扣案之販賣第│
│  │            │            │後，在臺中縣│一級毒品犯罪所得財物新臺幣壹仟元│
│  │            │            │神岡鄉某萊爾│，林彥志、張余聰應與林冬山、翁批│
│  │            │            │富便利商店附│且、楊健宏、劉宸枚、陳弘盛連帶沒│
│  │            │            │近，由林冬山│收之，如全部或一部不能沒收時，以│
│  │            │            │以新臺幣一千│其等之財產連帶抵償之。          │
│  │            │            │元之價格，販│                                │
│  │            │            │賣海洛因一小│                                │
│  │            │            │包（重量不詳│                                │
│  │            │            │）予楊龍昭。│                                │
│  │            │            │            │                                │
├─┼──────┼──────┼──────┼────────────────┤
│２│楊龍昭      │99年5月31日 │楊龍昭於99年│林彥志、張余聰共同犯販賣第一級毒│
│２│            │13時3分17秒 │年5月31日13 │品罪，林彥志處有期徒刑拾年，張余│
│  │            │、13時10分31│時3分17秒、1│聰處有期徒刑柒年捌月。未扣案之門│
│  │            │秒（聯繫後）│3時10分31秒 │號0000000000號行動電話壹支及SIM │
│  │            │            │以0000000000│卡壹枚，林彥志、張余聰應與林冬山│
│  │            │            │門號與林彥志│、翁批且、楊健宏、劉宸枚、陳弘盛│
│  │            │            │使用之092023│連帶沒收，如全部或一部不能沒收時│
│  │            │            │8785門號聯繫│，連帶追徵其價額；未扣案之販賣第│
│  │            │            │後，在大雅交│一級毒品犯罪所得財物新臺幣貳仟元│
│  │            │            │流道附近，由│，林彥志、張余聰應與林冬山、翁批│
│  │            │            │林冬山以新臺│且、楊健宏、劉宸枚、陳弘盛連帶沒│
│  │            │            │幣二千元之價│收之，如全部或一部不能沒收時，以│
│  │            │            │格，販賣海洛│其等之財產連帶抵償之。          │
│  │            │            │因一小包（重│                                │
│  │            │            │量不詳）予楊│                                │
│  │            │            │龍昭。      │                                │
│  │            │            │            │                                │
└─┴──────┴──────┴──────┴────────────────┘
 附表二：（余國成販賣第二級毒品甲基安非他命）
┌─┬──────┬──────┬──────┬────────────────┐
│編│對象        │犯罪時間    │犯罪事實    │ 所犯罪名及處刑（主刑及從刑）   │
│號│            │            │            │                                │
├─┼──────┼──────┼──────┼────────────────┤
│１│余嘉仁      │99年6月17日 │余國成於99年│余國成犯販賣第二級毒品罪，處有期│
│  │            │20時（即下午│年6月17日下 │徒刑陸年。扣案之門號0000000000號│
│  │            │8時）25分5秒│午8時25分5秒│行動電話壹支及SIM卡壹枚，均沒收 │
│  │            │、21時2分58 │、下午9時2分│。未扣案之販賣第二級毒品犯罪所得│
│  │            │秒（聯繫後）│58秒以09760 │財物新臺幣伍佰元沒收之，如全部或│
│  │            │            │96219門號與 │一部不能沒收時，以其財產抵償之。│
│  │            │            │余嘉仁使用之│                                │
│  │            │            │0000000000門│                                │
│  │            │            │號聯繫後，在│                                │
│  │            │            │苗栗縣國道三│                                │
│  │            │            │號橋下涵洞，│                                │
│  │            │            │由余國成以五│                                │
│  │            │            │百元之價格，│                                │
│  │            │            │販賣甲基安非│                                │
│  │            │            │他命一小包（│                                │
│  │            │            │重量不詳）予│                                │
│  │            │            │余嘉仁。    │                                │
│  │            │            │            │                                │
├─┼──────┼──────┼──────┼────────────────┤
│２│李崑銘      │99年6月19日 │余國成於99年│余國成犯販賣第二級毒品罪，處有期│
│  │            │21時22分29秒│年6月19日21 │徒刑陸年。扣案之門號0000000000號│
│  │            │（聯繫後）  │時22分29秒以│行動電話壹支及SIM卡壹枚，均沒收 │
│  │            │            │0000000000門│。未扣案之販賣第二級毒品犯罪所得│
│  │            │            │號與李坤銘使│財物新臺幣伍佰元沒收之，如全部或│
│  │            │            │用之00000000│一部不能沒收時，以其財產抵償之。│
│  │            │            │72門號聯繫之│                                │
│  │            │            │後，在臺中縣│                                │
│  │            │            │大甲鎮○○路│                                │
│  │            │            │34號（余國成│                                │
│  │            │            │住處），由余│                                │
│  │            │            │國成以五百元│                                │
│  │            │            │之價格，販賣│                                │
│  │            │            │甲基安非他命│                                │
│  │            │            │一小包（重量│                                │
│  │            │            │不詳）予李坤│                                │
│  │            │            │銘。        │                                │
│  │            │            │            │                                │
└─┴──────┴──────┴──────┴────────────────┘
附表三：
編號
１、扣案之門號0000000000、0000000000號行動電話各一支（均
    含SIM卡一枚）。
２、未扣案之門號0000000000、0000000000、0000000000號行動
    電話各一支（均含SIM卡一枚）。